【裁判字號】    99,上訴,852
【裁判日期】    991228
【裁判案由】    毒品危害防制條例
【裁判全文】
臺灣高等法院臺南分院刑事判決         99年度上訴字第852號
上  訴  人  臺灣臺南地方法院檢察署檢察官
上  訴  人
即  被  告  王智揚
選任辯護人  周仲鼎律師（扶助律師）
上  訴  人
即  被  告  蘇涵鈺
選任辯護人  王朝揚律師（扶助律師）
上列上訴人因被告違反毒品危害防制條例等案件，不服臺灣臺南
地方法院98年度訴字第1804號中華民國第一審判決（起訴案號：
臺灣臺南地方法院檢察署98年度偵字第10479號、第10481號），
提起上訴，本院判決如下：
    主  文
原判決關於王智揚、蘇涵鈺有罪部分，及其定應執行刑部分，均
撤銷。
王智揚販賣第二級毒品，共陸拾柒罪，各處如附表一編號1至67
所示罪刑；又共同販賣第二級毒品，共肆罪，各處如附表二編號
1至4所示罪刑；應執行有期徒刑玖年貳月，販賣毒品所得合計共
新臺幣壹拾萬零伍佰元均沒收，如全部或一部不能沒收時，以其
財產抵償之（其中共同販賣毒品所得新臺幣仟伍佰元與蘇涵鈺
連帶沒收，如全部或一部不能沒收時，以其與蘇涵鈺之財產連帶
抵償之）；扣案電子磅秤壹臺、玩具佰元鈔陸包、黑色NOKIA廠
牌行動電話手機壹支（含門號0000000000號行動電話SIM卡壹枚
）均沒收，及未扣案之門號0000000000號、0000000000號、0000
000000號、0000000000號行動電話手機各壹支（含SIM卡各壹枚
）均沒收，如全部或一部不能沒收時，追徵其價額。
蘇涵鈺共同販賣第二級毒品，共肆罪，各處如附表二編號1至4所
示罪刑；應執行有期徒刑柒年陸月，共同販賣毒品所得合計共新
臺幣仟伍佰元均與王智揚連帶沒收，如全部或一部不能沒收時
，以其財產抵償之；扣案黑色NOKIA廠牌行動電話手機壹支（含
門號0000000000號行動電話SIM卡壹枚）沒收，及未扣案之門號
0000000000號、0000000000號行動電話手機各壹支（含SIM卡各
壹枚）均沒收，如全部或一部不能沒收時，追徵其價額。
    事  實
一、王智揚明知安非他命依其成癮性、濫用性及對社會危害性之
    程度，業經列為毒品危害防制條例第2條第2項第2款所定之
    第二級毒品，依法不得非法持有或販賣，竟基於販賣第二級
    毒品安非他命以牟利之犯意，先後提供其所有之門號000000
    0000號、0000000000號、0000000000號、0000000000號及00
    00000000號行動電話供欲購買毒品者撥打聯繫，而分別於附
    表一編號1至67所示之時間、地點，以如附表一編號1至67所
    示之方式、價格及數量，販賣安非他命予鄭郁政24次、薛詠
    志4次、邱星漢3次、籃世榮26次及勞日明10次以營利（販賣
    之時間、地點、價格、數量、方式及販賣所得均詳如附表一
    編號1至67所示）。
二、又王智揚與蘇涵鈺為男女朋友關係，蘇涵鈺亦明知安非他命
    依其成癮性、濫用性及對社會危害性之程度，業經列為毒品
    危害防制條例第2條第2項第2款所定之第二級毒品，依法不
    得非法持有或販賣，其2人竟基於共同販賣第二級毒品安非
    他命牟利之犯意聯絡，以王智揚所有之門號0000000000號、
    0000000000號及0000000000號行動電話作為聯絡工具，而以
    王智揚接聽購毒者電話並約定交易地點、數量、金額，再由
    王智揚於約定時間載同蘇涵鈺前往約定地點，由蘇涵鈺將毒
    品交付予購毒者之分工模式，先後於附表二編號1至4所示之
    時間、地點，以如附表二編號1至4所示之方式、價格及數量
    ，共同販賣安非他命予薛詠志1次、籃世榮3次以營利（販賣
    之時間、地點、價格、數量、方式及販賣所得均詳如附表二
    編號1至4所示）。嗣經檢警據報於民國98年7月23日下午2時
    56分許持原審法院核發之搜索票至王智揚及蘇涵鈺位於臺南
    市○區○○路139巷45號4樓之租屋處搜索，當場扣得王智揚
    所有供其販賣安非他命用之電子磅秤1臺、玩具佰元鈔6包、
    黑色NOKIA廠牌行動電話手機1支（含門號0000000000號行動
    電話SIM卡1枚）等物，而循線查悉上情。
三、案經臺南市警察局第二分局報告臺灣臺南地方法院檢察署檢
    察官偵查起訴。
    理  由
壹、關於證據能力之認定：
一、證人薛詠志、籃世榮於警詢中之證述，對被告蘇涵鈺而言，
    係被告蘇涵鈺以外之人於審判外之陳述，且被告蘇涵鈺及其
    選任辯護人均不同意作為證據，依刑事訴訟法第159條第1項
    、第159條之5第1項之規定，即不得作為本案判決之證據資
    料；又檢察官雖認證人薛詠志、籃世榮先前於警詢中之證述
    ，與渠2人嗣後於審判中之證述不符，然未證明上開2名證人
    先前於警詢中之證述具有何等較可信之特別情況，且係證明
    犯罪事實存否所必要之證據，不符合刑事訴訟法第159條之2
    例外得作為證據之要件規定，自無法回復其證據能力。
二、其餘本件以下所引用具傳聞證據性質之供述證據，除證人鄭
    郁政、薛詠志、邱星漢、籃世榮、勞日明於偵查中具結後向
    檢察官所為之陳述，業經具結且無顯不可信之情形存在，依
    刑事訴訟法第159條之1第2項規定，具備證據能力外；其餘
    之供述證據，因檢察官、被告王智揚、蘇涵鈺及其2人之選
    任辯護人於本案言詞辯論終結前，均未爭執其證據能力，本
    院審酌前開證據之作成或取得之狀況，並無非法或不當取證
    之情事，且亦無顯不可信之情況，復經本院於審判期日就上
    開證據依法進行調查、辯論，依刑事訴訟法第159條之5規定
    ，均具有證據能力。
三、扣案之電子磅秤1臺、玩具佰元鈔6包、黑色NOKIA廠牌行動
    電話手機1支（含門號0000000000號行動電話SIM卡1枚）等
    物證，及卷附行動電話雙向通聯紀錄、搜索扣押筆錄、扣押
    物品目錄表等書證，均非屬供述證據，皆無傳聞法則之適用
    ，復均無違反法定程序取得之情形，依刑事訴訟法第158條
    之4規定之反面解釋，均應有證據能力，合先敘明。
貳、有罪部分：
一、訊據被告王智揚就其曾先後於附表一編號1至67及附表二編
    號1至4所示之時、地，分別販賣如附表一編號1至67及附表
    二編號1至4所示金額之安非他命予證人鄭郁政、薛詠志、邱
    星漢、籃世榮、勞日明之犯罪事實均坦承不諱，僅陳稱其於
    附表二編號1至4所示之時、地係單獨販賣安非他命予證人薛
    詠志、籃世榮，並未與被告蘇涵鈺共同販毒云云；被告蘇涵
    鈺固坦承其與被告王智揚一同外出時，曾有1次在被告王智
    揚車上為被告王智揚代為傳遞某不詳物品予證人籃世榮，且
    承認其於附表二編號1至4所示時間，曾與被告王智揚一同前
    往附表二編號1至4所示之地點，惟矢口否認有何共同販賣安
    非他命之罪嫌，辯稱：伊從未為被告王智揚交付毒品予證人
    薛詠志、籃世榮云云。
二、經查：
（一）被告王智揚先後於附表一編號1至67及附表二編號1至4所
      示之時、地，分別販賣如附表一編號1至67及附表二編號1
      至4所示金額之安非他命予證人鄭郁政、薛詠志、邱星漢
      、籃世榮、勞日明之犯罪事實（被告王智揚於附表二編號
      1至4所述販賣安非他命予證人薛詠志、籃世榮之犯行，應
      係與被告蘇涵鈺共同所犯；於附表一編號25、33所述販賣
      安非他命予證人薛詠志、籃世榮之犯行則係單獨違犯，而
      非如起訴書所述與被告蘇涵鈺共同所犯，此2部分均詳後
      述），業據被告王智揚迭於原審偵審中及本院審理時均坦
      承不諱，核與證人鄭郁政、薛詠志、邱星漢、籃世榮、勞
      日明於警詢及偵查中指證稱：確有於上開時、地，向被告
      王智揚買得上開金額、數量之安非他命等情節均大致相符
      （警卷即臺南市警察局第二分局南市警二刑字第09842025
      330號卷第9至13頁，偵(一)卷即臺灣臺南地方法院檢察署98
      年度他字第575號卷第111至112頁、第120至122頁，偵(二)
      卷即臺灣臺南地方法院檢察署98年度偵字第10479號卷第
      12至14頁、第20至24頁、第28至29頁、第33至37頁、第40
      至43頁、第50至51頁、第55至56頁、第69至72頁，偵(三)卷
      即臺灣臺南地方法院檢察署98年度偵字第10481號卷第53
      至58頁、第61至62頁、第72至73頁、第82至84頁、第87至
      91頁、第94至95頁、第109至115頁、第127至128頁、第13
      3至134頁第147至150頁）；且證人鄭郁政、薛詠志、邱星
      漢、籃世榮、勞日明於98年間均有施用毒品之前案紀錄或
      曾因涉嫌施用毒品案為檢察官偵辦乙節，亦有渠5人之臺
      灣高等法院被告前案紀錄表在卷可佐（原審卷第73頁至第
      98頁），足見上開證人確均有向被告王智揚購買安非他命
      以供施用之需求，是上開證人證述渠等有被告王智揚之行
      動電話門號，並以此與被告王智揚聯絡，向被告王智揚購
      買毒品安非他命乙情，應屬非虛。
（二）又被告王智揚持用之門號0000000000號、0000000000號、
      0000000000號、0000000000號及0000000000號行動電話於
      附表一編號1至67及附表二編號1至4所示之時間前後，確
      與證人鄭郁政、薛詠志、邱星漢、籃世榮、勞日明各人持
      用之門號0000000000號、0000000000號、0000000000號、
      0000000000號、0000000000號行動電話間有通聯之紀錄等
      情，亦分別有前揭門號0000000000號、0000000000號、00
      00000000號、0000000000號、0000000000號及門號000000
      0000號、0000000000號、0000000000號、0000000000號行
      動電話之雙向通聯紀錄附卷可稽（偵(一)卷第113頁，偵(二)
      卷第15至18頁、第57至64頁，偵(三)卷第65至68頁、第74至
      79頁、第116至123頁、第135至142頁）；此外，經檢警於
      98年7月23日持原審法院核發之搜索票搜索被告王智揚租
      屋處，確扣得其販賣毒品所用之電子磅秤1臺、玩具佰元
      鈔6包及黑色NOKIA廠牌行動電話手機1支（含門號0000000
      000號行動電話SIM卡1枚）等物乙節，亦有搜索票、臺南
      市警察局第二分局搜索扣押筆錄及扣押物品目錄表各1 份
      在卷可佐（警卷第14至19頁，偵(二)卷第2至7頁），是被告
      王智揚上開販賣安非他命予證人鄭郁政、薛詠志、邱星漢
      、籃世榮、勞日明之事實，洵可認定。
（三）查被告蘇涵鈺於附表二編號1所示時、地即98年4月2日與
      被告王智揚共同販賣安非他命予證人薛詠志之事實，業據
      證人薛詠志於偵查中具結後證稱：98年4月2日係伊撥打電
      話予被告王智揚表示欲購買毒品，同日中午係由被告蘇涵
      鈺在臺南縣永康市「家樂福」賣場附近，將新臺幣（下同
      ）5百元之安非他命交付給伊等語明確（偵(二)卷第41頁，
      偵(三)卷第95頁）。雖證人薛詠志於原審審理中翻異前詞，
      表示伊於上開偵查中證述時，因先前施用過安非他命，人
      昏昏沉沉，才會順著檢察官之問題回應云云（原審卷第16
      0頁反面至第164頁正面）。惟經原審勘驗證人薛詠志該次
      偵訊過程之錄影光碟結果，該次偵訊過程中，檢察官問案
      態度懇切，以一問一答之方式訊問證人薛詠志，證人薛詠
      志則意識清楚，均針對檢察官所問問題回答，其間無身體
      不適、精神不清楚之狀況，證人薛詠志復曾主動向檢察官
      陳述伊於98年8月29日遭人持槍恐嚇之事，並具體描述案
      發過程之細節事項等情，有原審勘驗筆錄在卷可稽（原審
      卷第180頁反面至第186頁正面），足徵證人薛詠志上開偵
      查中之證述並無因施用毒品而意識不清胡亂證述之情形。
      且證人薛詠志於上開勘驗過程結束後，於原審審理中即表
      示：伊在98年9月9日偵訊當天的頭腦是清楚的等語無訛（
      原審卷第186頁反面），更足見證人薛詠志於原審99年5月
      11日審理期日時，應係為圖維護被告蘇涵鈺，始為異於其
      偵訊內容之不實證述。又衡以證人薛詠志與被告蘇涵鈺、
      王智揚間並無嫌隙、仇怨乙節，業經被告蘇涵鈺、王智揚
      及證人薛詠志均陳明在卷，而被告蘇涵鈺究竟有無與被告
      王智揚共同販賣毒品予證人薛詠志乙事，與證人薛詠志間
      亦無直接或間接之利害關係可言，應認證人薛詠志尚不致
      於偵查中具結後，猶故為不利於被告蘇涵鈺之指述，以陷
      被告蘇涵鈺於罪，並須自行承擔偽證罪責風險之必要，其
      上開證述內容應係本於伊親身經歷之事實無訛。且被告蘇
      涵鈺確曾於上開時間，與被告王智揚一同前往上開地點乙
      情，亦經被告蘇涵鈺自承不諱（原審卷第43頁），亦足認
      證人薛詠志上開於偵查中所述確有所憑，應堪採信。再參
      酌證人即共同被告王智揚於原審審理中，亦曾證稱其與證
      人薛詠志等人交易毒品時，曾有幾次攜同被告蘇涵鈺前往
      ，並由被告蘇涵鈺代為傳遞毒品之情形明確（原審卷第18
      8頁），縱證人王智揚基於其與被告蘇涵鈺間為男女朋友
      關係之情誼，就被告蘇涵鈺是否共同販賣毒品乙情均為否
      定之證述，然上情亦顯已足佐證證人薛詠志於偵查中有關
      被告蘇涵鈺曾於98年4月2日交付毒品予伊之證述，確屬非
      虛，上述事實洵堪認定。
（四）再被告蘇涵鈺於附表二編號2至4所示時、地即98年6月4日
      、同年月30日及同年7月3日與被告王智揚共同販賣安非他
      命予證人籃世榮之事實，則據證人籃世榮於偵查中具結後
      證述明確（偵(二)卷第28至30頁，偵(三)卷第82至84頁），並
      經證人籃世榮於原審審理中更詳細證稱：伊可以記得被告
      蘇涵鈺交付安非他命給伊的次數，但不記得確切時間，是
      伊跟警察確認被告蘇涵鈺有在臺南市東區「關帝廳」附近
      或臺南市○區○○路1段等交易地點交付毒品給伊後，警
      察再依據通聯紀錄，找基地臺位置在這些地點附近的通話
      時間予伊確認，伊憑通聯紀錄上之時間、地點回想，才能
      確定被告蘇涵鈺交付安非他命給伊的時、地，這幾次伊到
      交易地點後都有看到被告王智揚開車前來，其中有1、2次
      ，被告王智揚的車停得比較遠，被告蘇涵鈺自己下車交付
      毒品給伊，其餘都是被告王智揚、蘇涵鈺一起坐在車上，
      被告蘇涵鈺從副駕駛座上交付毒品給伊，伊就將價金交給
      被告蘇涵鈺等語甚詳（原審卷第156頁正面至第159頁反面
      ），經核與被告蘇涵鈺於原審準備程序中自承被告王智揚
      於附表二編號2至4所示時、地交易毒品時其亦在場等語（
      原審卷第43頁），亦確能互為參照佐證；參酌證人籃世榮
      既可具體陳述伊何以能確定被告蘇涵鈺交付毒品之時、地
      ，所為證述內容亦無何悖於常理之處，亦可見證人籃世榮
      上開所述確有所據，且無辯護意旨所稱證人籃世榮證述前
      後不一之情形。又衡諸證人籃世榮除與被告蘇涵鈺、王智
      揚間亦均無嫌隙，殊無可能為尋仇而故意於具結後為不實
      之證述，以誣指被告蘇涵鈺之販毒犯行外，證人籃世榮就
      伊從未與被告蘇涵鈺聯繫交易毒品之事，而均係與被告王
      智揚直接洽談販毒事宜等情亦始終證述一致（偵(二)卷第29
      頁，偵(三)卷第83頁，原審卷第155頁），並可具體說明其
      於初次偵訊時之指述內容較第2次偵訊時為少，係因後來
      員警有提出另1份通聯紀錄予伊回想、確認等緣由（原審
      卷第156頁反面至第158頁反面），益徵證人籃世榮尚無為
      陷被告蘇涵鈺於罪而刻意虛捏不實情節之情形，其上開證
      述內容亦難認有何矛盾之處，堪以採信。再佐以證人即共
      同被告王智揚於原審審理中亦證稱其與證人籃世榮交易毒
      品時，曾偕同被告蘇涵鈺一同前往，並曾由被告蘇涵鈺交
      付毒品予證人籃世榮等語無誤（原審卷第188頁），被告
      蘇涵鈺亦於原審審理中自承其確曾代被告王智揚交付毒品
      予證人籃世榮，並將證人籃世榮所交付之價款交給被告王
      智揚1次（原審卷第189頁），雖被告蘇涵鈺為圖掩飾自身
      罪責，及證人王智揚為圖維護被告蘇涵鈺，就被告蘇涵鈺
      上開所為之次數、態樣之陳述均非無避重就輕之情形，然
      證人籃世榮上開所述既亦已得自被告蘇涵鈺、證人王智揚
      所述互為映證，更堪認證人籃世榮上開所述確與事實相符
      ，上開事實亦堪認定。
（五）另被告蘇涵鈺與被告王智揚於98年3、4月起至同年7月間
      為警查獲時止均為男女朋友且同居於一處之事實，業據被
      告蘇涵鈺、王智揚2人均陳述一致（偵(三)卷第12至13頁、
      第19頁），則其2人於上開時間內之生活關係顯較一般男
      女朋友更為緊密，對他方在此段時間內之生活情形自殊無
      諉為不知之理，參以被告王智揚於上開期間內，既無其他
      職業，復有如附表一編號20至67所示之多次販賣毒品行徑
      ，則其生活顯已與販毒乙事有緊密之關聯，被告蘇涵鈺對
      被告王智揚販毒之型態、方式當應已有所見聞；此亦據被
      告王智揚於警詢中稱：被告蘇涵鈺應知道伊在販賣毒品，
      因為伊2人每天都在一起等語綦詳（警卷第7頁背面），且
      經被告蘇涵鈺於原審準備程序自承其多少知道被告王智揚
      在販賣毒品之事，因為被告王智揚常常在接聽電話，接了
      電話就出去等語明確（原審卷第43頁），是應認被告蘇涵
      鈺於附表二編號1至4所示之時點，對於被告王智揚接聽電
      話後相約見面之對象係購買毒品者乙事，應已有相當之認
      識，對於被告王智揚所欲交付給該對象之物品即係安非他
      命乙節，當更無毫不知情之理。縱被告王智揚均以玩具佰
      元鈔包覆裝有毒品之塑膠夾鏈袋，亦因被告王智揚長期以
      此方式交付毒品，且均係於收取款項後將該等玩具佰元鈔
      包裹之物品交付予他人，衡情實亦無礙於被告蘇涵鈺對其
      所交付者應為安非他命毒品之認識；參諸證人籃世榮將款
      項交付予被告蘇涵鈺轉交被告王智揚之際，被告蘇涵鈺從
      未詢問伊為何須交付該等款項乙節，亦據證人籃世榮結證
      明確（原審卷第159頁），亦足徵被告蘇涵鈺對於該等款
      項係毒品之對價乙事，顯已默識於心。而毒品交易向為嚴
      刑重罰而查緝森嚴之行為，被告蘇涵鈺既已明知被告王智
      揚於附表二編號1至4所示之時、地所欲外出交付給證人薛
      詠志或籃世榮之物品為安非他命毒品，如其與被告王智揚
      間並無共同販賣毒品之意思，衡情當盡量避免於交易場合
      現身，以免遭疑有共同販毒之情事，更遑論代為傳遞毒品
      、價款，始合情理；依此，被告蘇涵鈺既應已知悉被告王
      智揚於上開時、地係欲與證人薛詠志或籃世榮為毒品交易
      ，猶與之一同前往約定地點，並有交付毒品予證人薛詠志
      、籃世榮，及向證人籃世榮收取價款之行為，其所為顯已
      係販賣毒品之構成要件行為無疑。至被告王智揚是否曾將
      販賣毒品所得款項與被告蘇涵鈺均分，則屬其2人間犯罪
      所得利益分配之問題，與被告蘇涵鈺所為是否構成販賣毒
      品犯行無涉；且參以被告蘇涵鈺自承其與被告王智揚同居
      期間，生活費、房屋租金及外出遊玩之費用均係被告王智
      揚支付等情（偵(三)卷第13頁），亦足見被告蘇涵鈺非無分
      受被告王智揚販毒所得利益之情形，且更可見其為被告王
      智揚交付毒品予證人薛詠志、籃世榮時，主觀上其與被告
      王智揚間就販賣毒品乙事非無犯意之聯絡甚明。至辯護意
      旨雖辯稱被告蘇涵鈺對上開犯罪並無認識，更無營利的意
      圖，應該僅是無意識、機械性工具的角色，欠缺犯罪的主
      觀犯意云云，然被告蘇涵鈺於上開交付行為時，主觀上對
      於所交付者應係毒品，及其所為係屬毒品交易之一環等情
      應有所認識，竟猶執意為之，足認其就上開犯行與被告王
      智揚間有犯意之聯絡及行為之分擔，業如前述，辯護意旨
      上開所辯即無足採。況證人薛詠志復始終證稱無論毒品由
      何人交付給伊，伊購買毒品之款項均係交付予被告王智揚
      等語明確（偵(二)卷第41頁，偵(三)卷第95頁），則證人薛詠
      志每次既均可將款項直接交付予被告王智揚，被告王智揚
      當無不能將毒品直接交付予證人薛詠志之情形，而竟仍由
      被告蘇涵鈺於附表二編號1所示時、地逕行交付安非他命
      予證人薛詠志，更足見被告蘇涵鈺上開所為並非僅是因被
      告王智揚無法直接將毒品交付予證人薛詠志，即非單純於
      不知情之情狀下代被告王智揚傳遞物件；而證人籃世榮於
      原審審理中亦證稱除被告蘇涵鈺曾於其與被告王智揚同車
      時，自副駕駛座將毒品交付予伊並收取款項外，更進而有
      被告蘇涵鈺自行下車與伊為毒品交易之情形（原審卷第15
      6頁、第159頁），除其所為均係毒品交易之構成要件行為
      ，且被告蘇涵鈺對其所為已有認識，業如前述外，苟非被
      告蘇涵鈺有共同販毒之意思，被告王智揚實無可能委由被
      告蘇涵鈺為此等交付毒品、收取款項之行為，亦足徵被告
      蘇涵鈺上開所為確係本於其與被告王智揚共同販賣毒品之
      意思，均堪認被告蘇涵鈺所為並非無意識、機械性之工具
      至明。
（六）再毒品危害防制條例所規定之販賣毒品罪，雖未明示「營
      利之意圖」為其犯罪構成要件，然「販賣」一語，在文義
      解釋上當然已寓含有買賤賣貴，而從中取利之意思存在，
      且從商業交易原理與一般社會觀念而言，販賣行為在通常
      情形下，仍係以牟取利益為其活動之主要誘因與目的；衡
      以毒品之非法交易向為政府查禁森嚴且重罰不寬貸之行為
      ，為一般民眾普遍認知之事，倘非有利可圖，絕無平白甘
      冒被查緝重罰之高度風險，而單純代無深切交情之人購買
      毒品之理。又販賣毒品本非可公然為之，亦無公定價格，
      容易分裝並增減份量，而每次買賣之價量，可能隨時依雙
      方關係深淺、資力、需求量及對行情之認知、來源是否充
      裕、查緝是否嚴緊、購買者被查獲時供述購買對象之可能
      風險之評估等，而異其標準，非可一概論之，是販賣毒品
      之利得除被告坦承犯行或價量俱臻明確外，委難察得其交
      易實情，然販賣者從價差或量差中牟利之方式雖異，惟其
      販賣行為在意圖營利則屬同一；從而，舉凡有償交易，除
      足以反證其確係另基於某種非圖利本意之關係外，通常尚
      難因無法查悉其販入價格，做為是否高價賣出之比較，諉
      以無營利之意思而阻卻販賣犯行之追訴。本件被告王智揚
      既如前述曾向證人鄭郁政、薛詠志、邱星漢、籃世榮及勞
      日明收取金錢並交付毒品，及被告王智揚、蘇涵鈺如前述
      曾向證人薛詠志、籃世榮收取金錢並交付毒品，其等行為
      之外觀上已具有販賣犯行之要件，對被告王智揚或蘇涵鈺
      而言應極具風險性，而其與證人鄭郁政、薛詠志、邱星漢
      、籃世榮及勞日明復無深刻交情或其他密切關係，被告王
      智揚並自承其於上開時間並無其他工作收入，應認被告王
      智揚、蘇涵鈺若未能從中獲取利潤，當無多次出面代證人
      鄭郁政、薛詠志、邱星漢、籃世榮或勞日明購入毒品，而
      以原價轉讓安非他命予證人鄭郁政、薛詠志、邱星漢、籃
      世榮或勞日明之可能，是足見被告王智揚販入安非他命之
      價格當較其等出售安非他命之價格為低，而有從中賺取買
      賣價差牟利之意圖及事實，應屬合理認定。況倘被告王智
      揚、蘇涵鈺未販售上開毒品從中牟利，當亦無耗費諸多時
      、力以電話聯繫而轉售上開毒品予上開證人之閒情，堪認
      被告王智揚、蘇涵鈺上開所為，必有從中賺取買賣價差牟
      利之事實，且合於證人鄭郁政、薛詠志、邱星漢、籃世榮
      及勞日明證述係向被告王智揚表示欲購買安非他命之情節
      ，更足徵被告王智揚、蘇涵鈺主觀上確有賺取價差以為營
      利之不法意圖至明。
三、論罪部分：
    (一)按被告王智揚為附表一編號1至45所示之販賣毒品行為後
      ，及被告王智揚、蘇涵鈺共同為附表二編號1所示之販賣
      毒品行為後，毒品危害防制條例業於98年5月20日修正公
      布，同年月22日施行，而依刑法第2條第1項所揭示之「從
      舊從輕」原則比較新舊法適用之結果，98年5月22日修正
      施行前後毒品危害防制條例第4條第2項販賣第二級毒品之
      構成要件固無變更，惟法定刑罰金刑部分業由7百萬元提
      高為1千萬元，比較修正前後之法律效果，以修正前之該
      條項所定刑度對被告王智揚、蘇涵鈺較為有利；然該條例
      第17條則自「犯第4條第1項至第4項、第5條第1項至第4項
      前段、第6條第1項至第4項、第7條第1項至第4項、第8條
      第1項至第4項、第10條或第11條第1項、第2項之罪，供出
      毒品來源，因而破獲者，得減輕其刑」，修正為該條第1
      項「犯第4條至第8條、第10條或第11條之罪，供出毒品來
      源，因而查獲其他正犯或共犯者，減輕或免除其刑」，並
      增列第2項「犯第4條至第8條之罪，於偵查及審判中均自
      白者，減輕其刑」，於量刑適用上，則以修正後毒品危害
      防制條例第17條之規定較為有利。本件被告王智揚所犯販
      賣第二級毒品之犯行，因其於偵查及審判中均已自白，而
      有修正後毒品危害防制條例第17條第2項減刑規定之適用
      （詳後述），是綜合罪刑有關之一切情形為比較後，本件
      有關被告王智揚所犯如附表一編號1至45及附表二編號1所
      示之販賣第二級毒品之犯行，應適用98年5月22日修正施
      行後之毒品危害防制條例規定，對被告王智揚較為有利，
      並就從刑部分一體適用修正後該條例第19條第1項之規定
      （詳後述）；而被告蘇涵鈺所犯如附表二編號1所示之販
      賣第二級毒品犯行，因其於偵、審中均矢口否認犯行，不
      合於修正後毒品危害防制條例第17條第2項減刑之規定，
      自仍以98年5月22日修正施行前之毒品危害防制條例規定
      ，因法定刑度較輕，對被告蘇涵鈺較為有利，而應適用修
      正前毒品危害防制條例第4條第2項規定論罪科刑，並就從
      刑部分一體適用修正前該條例第19條第1項之規定（詳後
      述）。
    (二)核被告王智揚如附表一編號1至67、附表二編號1至4所示
      各次販賣安非他命予證人鄭郁政、薛詠志、邱星漢、籃世
      榮、勞日明之行為，各係犯修正後毒品危害防制條例第4
      條第2項販賣第二級毒品罪；被告蘇涵鈺如附表二編號1所
      示販賣安非他命予證人薛詠志之行為，係犯修正前毒品危
      害防制條例第4條第2項販賣第二級毒品罪，如附表二編號
      2至4所示各次販賣安非他命予證人籃世榮之行為，則各係
      犯修正後毒品危害防制條例第4條第2項販賣第二級毒品罪
      。被告王智揚、蘇涵鈺就附表二編號1至4所示各次販賣第
      二級毒品犯行間，分別有犯意之聯絡及行為之分擔，各應
      論以共同正犯。被告王智揚、蘇涵鈺各次販賣安非他命前
      持有該次所販賣之安非他命之低度行為，分別為各該次販
      賣安非他命之高度行為所吸收，均不另論罪。被告王智揚
      所犯如附表一編號1至67所示各次販賣安非他命犯行，及
      被告王智揚、蘇涵鈺所犯如附表二編號1至4所示各次共同
      販賣安非他命犯行間，則屬犯意各別，行為殊異，各應分
      論併罰。又被告王智揚所犯如附表一編號1至67所示販賣
      安非他命予證人鄭郁政、薛詠志、邱星漢、籃世榮、勞日
      明之67次犯行，及如附表二編號1至4所示共同販賣安非他
      命予證人薛詠志、籃世榮之4次犯行，因被告王智揚於偵
      查及審判中均已自白，合於修正後毒品危害防制條例第17
      條第2項減輕其刑之要件，爰依該項規定，就被告王智揚
      上開各次販賣第二級毒品之犯行分別減輕其刑。
四、撤銷改判理由：
    (一)原審就被告販賣第二級毒品部分，認係犯毒品危害防制條
      例第4條第2項販賣第二級毒品罪，固非無據。惟查：(1)販
      賣第二級毒品罪，其法定本刑為「7年以上（15年以下）
      有期徒刑」，因毒品對社會、個人之危害甚大，立法機關
      乃規定販賣第二級毒品最輕法定本刑為「有期徒刑7年以
      上」，政府且已多方面宣導毒品之危害，並嚴厲查緝，為
      社會大眾週知之事實，亦為犯罪行為人所明知，因此故意
      犯販賣第二級毒品即難認有何情輕法重之情，於客觀上並
      無足以引起一般同情顯可憫恕之情狀，自無依刑法第59條
      規定酌減其刑之必要。原審審理結果，認被告二人所涉販
      賣第二級毒品之罪，認有情輕法重於客觀上足以引起一般
      同情顯可憫恕之情事，而依刑法第59條規定酌減其刑，自
      非允洽。(2)被告王智揚固先後提供其所有之門號00000000
      00號、0000000000號、0000000000號、0000000000號及00
      00000000號行動電話供欲購買毒品者撥打聯繫，但其而分
      別於附表一編號1至67，及附表二編號1至4所示之時間、
      地點，販賣第二級毒品，並非以全部之上開門號電話為聯
      繫，每次販賣毒品大都以其中一門號聯絡，自應以供犯罪
      聯繫之電話沒收，但原判決竟於被告二人所犯各罪中就上
      開全部門號一併宣告沒收，亦非允洽。(3)被告王智揚於本
      案共犯71罪，原判決以其於偵審中自白及刑法第59條遞減
      ，每罪各判刑3年2月，定應執行刑為6年10月；而被告蘇
      涵鈺於本案共犯4罪，因否認犯罪，不能依於偵審中自白
      減輕，但依刑法第59條予以減輕，每罪各判刑4年，定應
      執行刑為4年6月；相較之下被告王智揚係本案主犯且係犯
      71罪，被告蘇涵鈺僅因當時與王智揚同居始誤觸法網，且
      僅係犯4罪，兩者量刑之比例顯不相當。檢察官上訴意旨
      就此指摘原判決不當，為有理由，至於被告王智揚上訴理
      由指摘原判決量刑過重，被告蘇涵鈺上訴理由否認犯行，
      雖均不足採，惟原判決有罪部分既有上開可議之處，自屬
      無可維持，應由本院就該部分撤銷改判。
    (二)爰審酌被告王智揚、蘇涵鈺本身亦均曾施用毒品，應深知
      毒品對人體危害之鉅，竟均猶不思警惕，僅因貪圖不法利
      益，即販賣安非他命以供他人利用，所為戕害他人身體健
      康，危害社會治安匪淺，行為殊有非當，被告蘇涵鈺犯後
      復矢口否認犯行，態度欠佳，難認有悔意，惟念被告王智
      揚於本案經查獲前僅有公共危險前科，被告蘇涵鈺則無其
      他刑事前案紀錄，各有其等之臺灣高等法院被告前案紀錄
      表可參，素行非惡，且就卷證觀之，被告王智揚販賣毒品
      之對象、範圍尚屬有限，被告蘇涵鈺於犯罪分工中亦非居
      於核心或主導之地位，以本件犯罪情節而論，惡性均尚非
      重大不赦，兼衡被告王智揚於偵查中即能坦承犯行，表現
      悔意，暨其2人販賣毒品所賺取之金額、販賣期間、販賣
      毒品之次數及數量，與其2人之學歷、職業、家庭狀況等
      一切情狀，分別量處附表一、二所示之刑，並分別定其應
      執行之刑。又此部分因原判決適用法條不當而撤銷，且檢
      察官亦提起上訴，依刑事訴訟法第370條但書規定，得諭
      知較原審判決較重之刑，併此敘明。
    (三)按毒品危害防制條例第19條第1項有關沒收之規定，係刑
      法第38條第1項第2款、第3項之特別規定，採義務沒收主
      義，故該項因犯罪所得財物，及供犯該項所列之罪所用之
      物，如屬於犯人所有，即應沒收，並不以經扣押者為限。
      又販賣毒品所得金錢，如能認定確係販賣毒品所得款項，
      即應宣告沒收，雖不以當場搜獲扣押者為限，但因其並無
      「不問屬於犯人與否，沒收之」之特別規定，自仍以沒收
      物屬於犯人所有者為限，始得依該規定予以沒收，而上開
      規定另稱「追徵其價額」者，必限於所沒收之物，為金錢
      以外其他財物而無法沒收時，始應追徵其價額，使其繳納
      與原物相當價額，如所得財物為金錢而無法沒收時，應以
      其財產抵償之，而不發生追徵價額問題；另上開規定所稱
      因犯罪所得之財物，係以實際所得者為限，苟無所得或尚
      未取得者，即無從為沒收、追徵或以財產抵償之諭知（最
      高法院93年度臺上字第1218、2670、2743號、96年度臺上
      字第2331號判決及98年度臺上字第632號判決意旨參照）
      。再共同正犯犯罪所得之財物為現金時，因共同正犯應就
      全部犯罪結果負其責任，而合併計算犯罪所得，且於全部
      或一部不能沒收時，以其財產抵償之，但為避免執行時發
      生重複沒收或抵償之情形，故各共同正犯之間係採「連帶
      沒收、連帶抵償主義」，於裁判時應諭知被告共同犯罪所
      得之財物應與其他共同正犯連帶沒收，如全部或一部不能
      沒收時，連帶追徵其價額或以其財產連帶抵償之（最高法
      院95年度臺上字第6051號、96年度臺上字第4662號及98年
      度臺上字第5492、6330、6572、6719號判決意旨參照）。
      查本件被告王智揚係以如附表一編號1至66所示金額之價
      格，分別販賣安非他命予證人鄭郁政24次、證人薛詠志4
      次、證人邱星漢3次、證人籃世榮26次及證人勞日明9次，
      其販賣毒品所得合計為9萬7千元，揆諸前揭判決意旨，被
      告王智揚上開販賣毒品所得之9萬7千元雖未經扣案，均仍
      應依修正後毒品危害防制條例第19條第1項規定併宣告沒
      收之，如全部或一部不能沒收時，則應以其財產抵償之；
      另查被告王智揚與蘇涵鈺係以如附表二編號1至4所示價格
      ，共同販賣安非他命予證人薛詠志1次、證人籃世榮3次，
      其共同販賣毒品所得合計應為3千5百元，則參酌前述說明
      ，被告王智揚與蘇涵鈺2人上開共同販賣毒品所得3千5百
      元，雖未經扣案，仍應分別依修正前、後毒品危害防制條
      例第19條第1項規定宣告連帶沒收之，如全部或一部不能
      沒收時，應以該2人之財產連帶抵償之。另被告王智揚如
      附表一編號67所示販賣安非他命予證人勞日明之金額固為
      4千元，惟證人勞日明雖已取得被告交付之安非他命，但
      尚未交付價金予被告王智揚乙節，業據被告供明在卷，復
      經證人勞日明在偵查中證述綦詳（偵(二)卷第71頁，偵(三)卷
      第149頁），足認被告王智揚如附表一編號67所示販賣安
      非他命予證人勞日明部分，尚未取得價金，依上開規定與
      說明，即無庸為沒收、追徵或以其財產抵償之諭知，併此
      敘明。再扣案電子磅秤1臺、玩具佰元鈔6包，則均係被告
      王智揚所有，供其販賣毒品時量秤、分裝毒品之用及包覆
      毒品之用等情，業據被告王智揚於原審審理中供陳明確（
      原審卷第194頁），應依毒品危害防制條例第19條第1項規
      定，於被告王智揚被查獲最後一次犯行罪刑項下（即如附
      表一編號57）宣告沒收；另扣案黑色NOKIA廠牌行動電話
      手機1支（含門號0000000000號行動電話SIM卡1枚），亦
      係被告王智揚所有，供被告王智揚於附表一編號52至57、
      編號67及附表二編號3、4所示時、地聯繫販賣毒品所用之
      物乙節，亦據被告王智揚供明在卷（警卷第5頁反面，原
      審卷第194頁），亦應併依毒品危害防制條例第19條第1項
      規定，在被告王智揚所犯如附表一編號52至57、編號67及
      附表二編號3、4所示各該罪刑項下宣告沒收，並本於共犯
      責任共同之法理，於被告蘇涵鈺犯如附表二編號3、4所示
      各該罪刑項下宣告沒收。再被告王智揚持用之門號000000
      0000號、0000000000號、0000000000號、0000000000號行
      動電話手機各1支（各含SIM卡1枚），雖均未據扣案，然
      均為被告王智揚向他人購得，以供其犯本件販賣毒品罪聯
      絡使用之物，亦經被告王智揚陳明無誤（警卷第6頁，原
      審卷第195頁），雖被告王智揚另陳稱其不知上開物品現
      在何處，惟既無證據證明上開物品業已滅失而不存在，本
      諸前揭判決意旨，自仍應依上引規定，於被告王智揚使用
      上開門號犯罪各該罪刑項下宣告沒收，其中門號00000000
      00號、0000000000號行動電話手機各1支（各含SIM卡1枚
      ），本於共犯責任共同之法理，於被告蘇涵鈺與王智揚共
      同犯罪之各該罪刑項下宣告沒收；且因上開物品均為金錢
      以外之財物，如無法沒收時，自均應追徵其價額。
    (四)末按沒收之物，應與本案論罪科刑之事實有關，依法應沒
      收或得沒收者為限，如與本案之犯罪事實無關，雖係於本
      案以外之其他犯罪事實經論罪科刑時應沒收或得沒收之物
      ，亦僅得於該他案宣告沒收，而不得於本案併予宣告沒收
      （最高法院95年度臺上字第6662號判決意旨參照）。本件
      被告王智揚於98年7月23日為警查獲時，固於其上址住處
      另扣得甲基安非他命24包（參偵(三)卷第166頁所附內政部
      警政署刑事警察局98年9月25日刑鑑字第0980109139號鑑
      定書）、分裝袋1包、吸食器1組、玻璃吸食器1個、分裝
      杓3支、現金10,700元、白色粉末（去甲麻黃）1大包、白
      色SONY廠牌行動電話手機1支（含門號0000000000號行動
      電話SIM卡1枚）、黑色SONY廠牌行動電話手機1支（含門
      號0000000000號行動電話SIM卡1枚）等物，惟扣案之上開
      甲基安非他命24包、分裝袋1包、吸食器1組、玻璃吸食器
      1個、分裝杓3支等物，業據被告王智揚供稱分別係供其施
      用或預備施用安非他命所用之物（原審卷第193頁反面至
      第194頁正面）；扣案白色SONY廠牌行動電話手機1支（含
      門號0000000000號行動電話SIM卡1枚）、黑色SONY廠牌行
      動電話手機1支（含門號0000000000號行動電話SIM卡1枚
      ）等物，則據被告王智揚供承係平日聯絡家人或朋友使用
      之物（原審卷第193頁反面）；扣案現金10,700元，據被
      告王智揚陳明係其朋友所還之借款或家人所給之款項（原
      審卷第194頁正反面）；扣案白色粉末（去甲麻黃）1大包
      ，則經被告王智揚陳稱係某友人所借放（原審卷第194頁
      正面），復均無證據證明上開物品係供被告王智揚、蘇涵
      鈺2人犯本件販賣毒品罪所用，核與本案之犯罪事實均無
      直接之關連，揆諸前揭判決意旨，應於被告王智揚另犯之
      他案宣告沒收，始為適法，故均不為沒收之宣告，附此指
      明。
據上論斷，應依刑事訴訟法第369條第1項前段、第364條、第299
條第1項前段，毒品危害防制條例第4條第2項、第17條第2項、第
19條第1項，98年5月22日修正施行前毒品危害防制條例第4條第2
項、第19條第1項，刑法第2條第1項、第11條、第28條、第51條
第5款，判決如主文。
本案經檢察官林炎昇到庭執行職務。
中    華    民    國    99    年    12    月    28    日
                  刑事第一庭    審判長法  官  茆臺雲
                                      法  官  蔡長林
                                      法  官  王明宏
以上正本證明與原本無異。
如不服本判決應於收受送達後10日內向本院提出上訴書狀，其未
敘述上訴理由者，並得於提起上訴後10日內向本院補提理由書（
均須按他造當事人之人數附繕本）「切勿逕送上級法院」。
                                      書記官  黃全忠
中    華    民    國    99    年    12    月    28    日
附錄論罪科刑法條：
98年5月20日修正公布前之毒品危害防制條例第4條第2項
製造、運輸、販賣第二級毒品者，處無期徒刑或七年以上有期徒
刑，得併科新臺幣七百萬元以下罰金。
98年5月20日修正公布後之毒品危害防制條例第4條第2項
製造、運輸、販賣第二級毒品者，處無期徒刑或7年以上有期徒
刑，得併科新臺幣1千萬元以下罰金。
附表一：
┌─┬───┬────┬────┬───────────┬────┬───┬───────────┐
│編│對象  │時間    │地點    │方式                  │標的、數│所得金│       宣告刑         │
│號│      │        │        │（金額單位均為新臺幣）│量      │額（新│                      │
│  │      │        │        │                      │        │臺幣）│                      │
├─┼───┼────┼────┼───────────┼────┼───┼───────────┤
│1 │鄭郁政│98年1月 │臺南縣仁│由鄭郁政於98年1月15日 │安非他命│1千元 │王智揚販賣第二級毒品，│
│  │      │15日晚間│德鄉中生│晚間11時17分許起，以其│1小包（ │      │處有期徒刑年拾月，販│
│  │      │11時17分│村「7-11│使用之門號0000000000號│重量不詳│      │賣毒品所得新臺幣壹仟元│
│  │      │許後某時│超商」  │行動電話，與王智揚使用│）      │      │沒收之，如全部或一部不│
│  │      │        │        │之門號0000000000號行動│        │      │能沒收時，以其財產抵償│
│  │      │        │        │電話聯繫，表示欲購買安│        │      │之；未扣案0000000000號│
│  │      │        │        │非他命，嗣由王智揚於左│        │      │行動電話手機壹支（含  │
│  │      │        │        │述時間，在左述地點收受│        │      │SIM卡壹枚）沒收，如全 │
│  │      │        │        │右述款項，並將價值1千 │        │      │部或一部不能沒收時，追│
│  │      │        │        │元之安非他命交付予鄭郁│        │      │徵其價額。            │
│  │      │        │        │政。                  │        │      │                      │
├─┼───┼────┼────┼───────────┼────┼───┼───────────┤
│2 │同上  │98年1月 │臺南縣永│由鄭郁政於98年1月18日 │安非他命│1千元 │王智揚販賣第二級毒品，│
│  │      │18日晚間│康市中華│晚間6時1分許起，以其使│1小包（ │      │處有期徒刑年拾月，販│
│  │      │6時1分許│路「家樂│用之門號0000000000號行│重量不詳│      │賣毒品所得新臺幣壹仟元│
│  │      │後某時  │福」賣場│動電話，與王智揚使用之│）      │      │沒收之，如全部或一部不│
│  │      │        │        │門號0000000000號行動電│        │      │能沒收時，以其財產抵償│
│  │      │        │        │話聯繫，表示欲購買安非│        │      │之；未扣案0000000000號│
│  │      │        │        │他命，嗣由王智揚於左述│        │      │行動電話手機壹支（含  │
│  │      │        │        │時間，在左述地點收受右│        │      │SIM卡壹枚）沒收，如全 │
│  │      │        │        │述款項，並將價值1千元 │        │      │部或一部不能沒收時，追│
│  │      │        │        │之安非他命交付予鄭郁政│        │      │徵其價額。            │
│  │      │        │        │。                    │        │      │                      │
├─┼───┼────┼────┼───────────┼────┼───┼───────────┤
│3 │同上  │98年1月 │臺南縣歸│由鄭郁政於98年1月21日 │安非他命│1千元 │王智揚販賣第二級毒品，│
│  │      │21日晚間│仁鄉文化│下午6時25分許起，以其 │1小包（ │      │處有期徒刑年拾月，販│
│  │      │6時25分 │街「大廟│使用之門號0000000000號│重量不詳│      │賣毒品所得新臺幣壹仟元│
│  │      │許後某時│」旁    │行動電話，與王智揚使用│）      │      │沒收之，如全部或一部不│
│  │      │        │        │之門號0000000000號行動│        │      │能沒收時，以其財產抵償│
│  │      │        │        │電話聯繫，表示欲購買安│        │      │之；未扣案0000000000號│
│  │      │        │        │非他命，嗣由王智揚於左│        │      │行動電話手機壹支（含  │
│  │      │        │        │述時間，在左述地點收受│        │      │SIM卡壹枚）沒收，如全 │
│  │      │        │        │右述款項，並將價值1千 │        │      │部或一部不能沒收時，追│
│  │      │        │        │元之安非他命交付予鄭郁│        │      │徵其價額。            │
│  │      │        │        │政。                  │        │      │                      │
├─┼───┼────┼────┼───────────┼────┼───┼───────────┤
│4 │同上  │98年1月 │臺南縣仁│由鄭郁政於98年1月24日 │安非他命│1千元 │王智揚販賣第二級毒品，│
│  │      │24日晚間│德鄉中生│晚間9時53分許起，以其 │1小包（ │      │處有期徒刑年拾月，販│
│  │      │9時53分 │村「7-11│使用之門號0000000000號│重量不詳│      │賣毒品所得新臺幣壹仟元│
│  │      │許後某時│超商」  │行動電話，與王智揚使用│）      │      │沒收之，如全部或一部不│
│  │      │        │        │之門號0000000000號行動│        │      │能沒收時，以其財產抵償│
│  │      │        │        │電話聯繫，表示欲購買安│        │      │之；未扣案0000000000號│
│  │      │        │        │非他命，嗣由王智揚於左│        │      │行動電話手機壹支（含  │
│  │      │        │        │述時間，在左述地點收受│        │      │SIM卡壹枚）沒收，如全 │
│  │      │        │        │右述款項，並將價值1千 │        │      │部或一部不能沒收時，追│
│  │      │        │        │元之安非他命交付予鄭郁│        │      │徵其價額。            │
│  │      │        │        │政。                  │        │      │                      │
├─┼───┼────┼────┼───────────┼────┼───┼───────────┤
│5 │同上  │98年1月 │臺南縣仁│由鄭郁政於98年1月27日 │安非他命│1千元 │王智揚販賣第二級毒品，│
│  │      │27日凌晨│德鄉中生│凌晨3時27分許起，以其 │1小包（ │      │處有期徒刑年拾月，販│
│  │      │3時27分 │村「7-11│使用之門號0000000000號│重量不詳│      │賣毒品所得新臺幣壹仟元│
│  │      │許後某時│超商」  │行動電話，與王智揚使用│）      │      │沒收之，如全部或一部不│
│  │      │        │        │之門號0000000000號行動│        │      │能沒收時，以其財產抵償│
│  │      │        │        │電話聯繫，表示欲購買安│        │      │之；未扣案0000000000號│
│  │      │        │        │非他命，嗣由王智揚於左│        │      │行動電話手機壹支（含  │
│  │      │        │        │述時間，在左述地點收受│        │      │SIM卡壹枚）沒收，如全 │
│  │      │        │        │右述款項，並將價值1千 │        │      │部或一部不能沒收時，追│
│  │      │        │        │元之安非他命交付予鄭郁│        │      │徵其價額。            │
│  │      │        │        │政。                  │        │      │                      │
├─┼───┼────┼────┼───────────┼────┼───┼───────────┤
│6 │同上  │97年1月 │臺南縣仁│由鄭郁政於98年1月29日 │安非他命│1千元 │王智揚販賣第二級毒品，│
│  │      │29日下午│德鄉後壁│下午4時45分許起，以其 │1小包（ │      │處有期徒刑年拾月，販│
│  │      │4時45分 │厝仁愛村│使用之門號0000000000號│重量不詳│      │賣毒品所得新臺幣壹仟元│
│  │      │許後某時│附近    │行動電話，與王智揚使用│）      │      │沒收之，如全部或一部不│
│  │      │        │        │之門號0000000000號行動│        │      │能沒收時，以其財產抵償│
│  │      │        │        │電話聯繫，表示欲購買安│        │      │之；未扣案0000000000號│
│  │      │        │        │非他命，嗣由王智揚於左│        │      │行動電話手機壹支（含  │
│  │      │        │        │述時間，在左述地點收受│        │      │SIM卡壹枚）沒收，如全 │
│  │      │        │        │右述款項，並將價值1千 │        │      │部或一部不能沒收時，追│
│  │      │        │        │元之安非他命交付予鄭郁│        │      │徵其價額。            │
│  │      │        │        │政。                  │        │      │                      │
├─┼───┼────┼────┼───────────┼────┼───┼───────────┤
│7 │同上  │98年2月1│臺南縣永│由鄭郁政於98年2月1日晚│安非他命│1千元 │王智揚販賣第二級毒品，│
│  │      │日晚間11│康市中華│間11時0分許起，以其使 │1小包（ │      │處有期徒刑年拾月，販│
│  │      │時0分許 │路「家樂│用之門號0000000000號行│重量不詳│      │賣毒品所得新臺幣壹仟元│
│  │      │後某時  │福」賣場│動電話，與王智揚使用之│）      │      │沒收之，如全部或一部不│
│  │      │        │        │門號0000000000號行動電│        │      │能沒收時，以其財產抵償│
│  │      │        │        │話聯繫，表示欲購買安非│        │      │之；未扣案0000000000號│
│  │      │        │        │他命，嗣由王智揚於左述│        │      │行動電話手機壹支（含  │
│  │      │        │        │時間，在左述地點收受右│        │      │SIM卡壹枚）沒收，如全 │
│  │      │        │        │述款項，並將價值1千元 │        │      │部或一部不能沒收時，追│
│  │      │        │        │之安非他命交付予鄭郁政│        │      │徵其價額。            │
│  │      │        │        │。                    │        │      │                      │
├─┼───┼────┼────┼───────────┼────┼───┼───────────┤
│8 │同上  │98年2月8│臺南縣仁│由鄭郁政於98年2月8日晚│安非他命│1千元 │王智揚販賣第二級毒品，│
│  │      │日晚間8 │德鄉後壁│間8時40分許起，以其使 │1小包（ │      │處有期徒刑年拾月，販│
│  │      │時40分許│厝仁愛村│用之門號0000000000號行│重量不詳│      │賣毒品所得新臺幣壹仟元│
│  │      │後某時  │附近    │動電話，與王智揚使用之│）      │      │沒收之，如全部或一部不│
│  │      │        │        │門號0000000000號、0917│        │      │能沒收時，以其財產抵償│
│  │      │        │        │342309號行動電話聯繫，│        │      │之；未扣案0000000000號│
│  │      │        │        │表示欲購買安非他命，嗣│        │      │、0000000000號行動電話│
│  │      │        │        │由王智揚於左述時間，在│        │      │手機各壹支（含SIM卡各 │
│  │      │        │        │左述地點收受右述款項，│        │      │壹枚）沒收，如全部或一│
│  │      │        │        │並將價值1千元之安非他 │        │      │部不能沒收時，追徵其價│
│  │      │        │        │命交付予鄭郁政。      │        │      │額。                  │
├─┼───┼────┼────┼───────────┼────┼───┼───────────┤
│9 │同上  │98年2月 │臺南縣仁│由鄭郁政於98年2月20日 │安非他命│1千元 │王智揚販賣第二級毒品，│
│  │      │20日晚間│德鄉後壁│晚間8時12分許起，以其 │1小包（ │      │處有期徒刑年拾月，販│
│  │      │8時13分 │厝仁愛村│使用之門號0000000000號│重量不詳│      │賣毒品所得新臺幣壹仟元│
│  │      │許後某時│附近    │行動電話，與王智揚使用│）      │      │沒收之，如全部或一部不│
│  │      │        │        │之門號0000000000號行動│        │      │能沒收時，以其財產抵償│
│  │      │        │        │電話聯繫，表示欲購買安│        │      │之；未扣案0000000000號│
│  │      │        │        │非他命，嗣由王智揚於左│        │      │行動電話手機壹支（含  │
│  │      │        │        │述時間，在左述地點收受│        │      │SIM卡壹枚）沒收，如全 │
│  │      │        │        │右述款項，並將價值1千 │        │      │部或一部不能沒收時，追│
│  │      │        │        │元之安非他命交付予鄭郁│        │      │徵其價額。            │
│  │      │        │        │政。                  │        │      │                      │
├─┼───┼────┼────┼───────────┼────┼───┼───────────┤
│10│同上  │98年2月 │臺南縣永│由鄭郁政於98年2月21日 │安非他命│1千元 │王智揚販賣第二級毒品，│
│  │      │21日晚間│康市中華│晚間10時26分許起，以其│1小包（ │      │處有期徒刑年拾月，販│
│  │      │（起訴書│路「家樂│使用之門號0000000000號│重量不詳│      │賣毒品所得新臺幣壹仟元│
│  │      │誤載為上│福」賣場│行動電話，與王智揚使用│）      │      │沒收之，如全部或一部不│
│  │      │午）10時│        │之門號0000000000號行動│        │      │能沒收時，以其財產抵償│
│  │      │26分許後│        │電話聯繫，表示欲購買安│        │      │之；未扣案0000000000號│
│  │      │某時    │        │非他命，嗣由王智揚於左│        │      │行動電話手機壹支（含  │
│  │      │        │        │述時間，在左述地點收受│        │      │SIM卡壹枚）沒收，如全 │
│  │      │        │        │右述款項，並將價值1千 │        │      │部或一部不能沒收時，追│
│  │      │        │        │元之安非他命交付予鄭郁│        │      │徵其價額。            │
│  │      │        │        │政。                  │        │      │                      │
├─┼───┼────┼────┼───────────┼────┼───┼───────────┤
│11│同上  │98年2月 │臺南縣歸│由鄭郁政於98年2月26日 │安非他命│1千元 │王智揚販賣第二級毒品，│
│  │      │26日晚間│仁鄉文化│晚間11時38分許起，以其│1小包（ │      │處有期徒刑年拾月，販│
│  │      │11時38分│街「大廟│使用之門號0000000000號│重量不詳│      │賣毒品所得新臺幣壹仟元│
│  │      │許後某時│」旁    │行動電話，與王智揚使用│）      │      │沒收之，如全部或一部不│
│  │      │        │        │之門號0000000000號行動│        │      │能沒收時，以其財產抵償│
│  │      │        │        │電話聯繫，表示欲購買安│        │      │之；未扣案0000000000號│
│  │      │        │        │非他命，嗣由王智揚於左│        │      │行動電話手機壹支（含  │
│  │      │        │        │述時間，在左述地點收受│        │      │SIM卡壹枚）沒收，如全 │
│  │      │        │        │右述款項，並將價值1千 │        │      │部或一部不能沒收時，追│
│  │      │        │        │元之安非他命交付予鄭郁│        │      │徵其價額。            │
│  │      │        │        │政。                  │        │      │                      │
├─┼───┼────┼────┼───────────┼────┼───┼───────────┤
│12│同上  │98年2月 │臺南縣仁│由鄭郁政於98年2月28日 │安非他命│1千元 │王智揚販賣第二級毒品，│
│  │      │28日凌晨│德鄉後壁│凌晨0時3分許起，以其使│1小包（ │      │處有期徒刑年拾月，販│
│  │      │0時3分許│厝仁愛村│用之門號0000000000號行│重量不詳│      │賣毒品所得新臺幣壹仟元│
│  │      │後某時  │附近    │動電話，與王智揚使用之│）      │      │沒收之，如全部或一部不│
│  │      │        │        │門號0000000000號行動電│        │      │能沒收時，以其財產抵償│
│  │      │        │        │話聯繫，表示欲購買安非│        │      │之；未扣案0000000000號│
│  │      │        │        │他命，嗣由王智揚於左述│        │      │行動電話手機壹支（含  │
│  │      │        │        │時間，在左述地點收受右│        │      │SIM卡壹枚）沒收，如全 │
│  │      │        │        │述款項，並將價值1千元 │        │      │部或一部不能沒收時，追│
│  │      │        │        │之安非他命交付予鄭郁政│        │      │徵其價額。            │
│  │      │        │        │。                    │        │      │                      │
├─┼───┼────┼────┼───────────┼────┼───┼───────────┤
│13│同上  │98年3月1│臺南縣仁│由鄭郁政於98年3月1日凌│安非他命│1千元 │王智揚販賣第二級毒品，│
│  │      │日凌晨2 │德鄉中生│晨2時26分許起，以其使 │1小包（ │      │處有期徒刑年拾月，販│
│  │      │時26分許│村「7-11│用之門號0000000000號行│重量不詳│      │賣毒品所得新臺幣壹仟元│
│  │      │後某時  │超商」附│動電話，與王智揚使用之│）      │      │沒收之，如全部或一部不│
│  │      │        │近      │門號0000000000號行動電│        │      │能沒收時，以其財產抵償│
│  │      │        │        │話聯繫，表示欲購買安非│        │      │之；未扣案0000000000號│
│  │      │        │        │他命，嗣由王智揚於左述│        │      │行動電話手機壹支（含  │
│  │      │        │        │時間，在左述地點收受右│        │      │SIM卡壹枚）沒收，如全 │
│  │      │        │        │述款項，並將價值1千元 │        │      │部或一部不能沒收時，追│
│  │      │        │        │之安非他命交付予鄭郁政│        │      │徵其價額。            │
│  │      │        │        │。                    │        │      │                      │
├─┼───┼────┼────┼───────────┼────┼───┼───────────┤
│14│同上  │98年3月 │臺南縣仁│由鄭郁政於98年3月23日 │安非他命│1千元 │王智揚販賣第二級毒品，│
│  │      │23日晚間│德鄉中生│晚間9時44分許起，以其 │1小包（ │      │處有期徒刑年拾月，販│
│  │      │9時44分 │村「7-11│使用之門號0000000000號│重量不詳│      │賣毒品所得新臺幣壹仟元│
│  │      │許後某時│超商」附│行動電話，與王智揚使用│）      │      │沒收之，如全部或一部不│
│  │      │        │近      │之門號0000000000號行動│        │      │能沒收時，以其財產抵償│
│  │      │        │        │電話聯繫，表示欲購買安│        │      │之；未扣案0000000000號│
│  │      │        │        │非他命，嗣由王智揚於左│        │      │行動電話手機壹支（含  │
│  │      │        │        │述時間，在左述地點收受│        │      │SIM卡壹枚）沒收，如全 │
│  │      │        │        │右述款項，並將價值1千 │        │      │部或一部不能沒收時，追│
│  │      │        │        │元之安非他命交付予鄭郁│        │      │徵其價額。            │
│  │      │        │        │政。                  │        │      │                      │
├─┼───┼────┼────┼───────────┼────┼───┼───────────┤
│15│同上  │98年3月 │臺南縣仁│由鄭郁政於98年3月24日 │安非他命│1千元 │王智揚販賣第二級毒品，│
│  │      │24日晚間│德鄉後壁│晚間6時27分許起，以其 │1小包（ │      │處有期徒刑年拾月，販│
│  │      │6時27分 │厝仁愛村│使用之門號0000000000號│重量不詳│      │賣毒品所得新臺幣壹仟元│
│  │      │許後某時│附近    │行動電話，與王智揚使用│）      │      │沒收之，如全部或一部不│
│  │      │        │        │之門號0000000000號行動│        │      │能沒收時，以其財產抵償│
│  │      │        │        │電話聯繫，表示欲購買安│        │      │之；未扣案0000000000號│
│  │      │        │        │非他命，嗣由王智揚於左│        │      │行動電話手機壹支（含  │
│  │      │        │        │述時間，在左述地點收受│        │      │SIM卡壹枚）沒收，如全 │
│  │      │        │        │右述款項，並將價值1千 │        │      │部或一部不能沒收時，追│
│  │      │        │        │元之安非他命交付予鄭郁│        │      │徵其價額。            │
│  │      │        │        │政。                  │        │      │                      │
├─┼───┼────┼────┼───────────┼────┼───┼───────────┤
│16│同上  │98年3月 │臺南縣歸│由鄭郁政於98年3月25日 │安非他命│1千元 │王智揚販賣第二級毒品，│
│  │      │25日凌晨│仁鄉文化│凌晨0時28分許起，以其 │1小包（ │      │處有期徒刑年拾月，販│
│  │      │0時28分 │街「大廟│使用之門號0000000000號│重量不詳│      │賣毒品所得新臺幣壹仟元│
│  │      │許      │」旁    │行動電話，與王智揚使用│）      │      │沒收之，如全部或一部不│
│  │      │        │        │之門號0000000000號行動│        │      │能沒收時，以其財產抵償│
│  │      │        │        │電話聯繫，表示欲購買安│        │      │之；未扣案0000000000號│
│  │      │        │        │非他命，嗣由王智揚於左│        │      │行動電話手機壹支（含  │
│  │      │        │        │述時間，在左述地點收受│        │      │SIM卡壹枚）沒收，如全 │
│  │      │        │        │右述款項，並將價值1千 │        │      │部或一部不能沒收時，追│
│  │      │        │        │元之安非他命交付予鄭郁│        │      │徵其價額。            │
│  │      │        │        │政。                  │        │      │                      │
├─┼───┼────┼────┼───────────┼────┼───┼───────────┤
│17│同上  │98年3月 │臺南縣歸│由鄭郁政以其使用之門號│安非他命│1千元 │王智揚販賣第二級毒品，│
│  │      │28日晚間│仁鄉文化│0000000000號行動電話，│1小包（ │      │處有期徒刑年拾月，販│
│  │      │11時50分│街「大廟│與王智揚使用之門號0981│重量不詳│      │賣毒品所得新臺幣壹仟元│
│  │      │（起訴書│」旁    │291158號行動電話聯繫，│）      │      │沒收之，如全部或一部不│
│  │      │誤載為30│        │表示欲購買安非他命，嗣│        │      │能沒收時，以其財產抵償│
│  │      │分）許  │        │由王智揚於左述時間，在│        │      │之；未扣案0000000000號│
│  │      │        │        │左述地點收受右述款項，│        │      │行動電話手機壹支（含  │
│  │      │        │        │並將價值1千元之安非他 │        │      │SIM卡壹枚）沒收，如全 │
│  │      │        │        │命交付予鄭郁政。      │        │      │部或一部不能沒收時，追│
│  │      │        │        │                      │        │      │徵其價額。            │
├─┼───┼────┼────┼───────────┼────┼───┼───────────┤
│18│同上  │98年3月 │臺南市中│由鄭郁政於98年3月30日 │安非他命│1千元 │王智揚販賣第二級毒品，│
│  │      │30日晚間│華東路2 │晚間11時45分許起，以其│1小包（ │      │處有期徒刑年拾月，販│
│  │      │11時45分│段「關帝│使用之門號0000000000號│重量不詳│      │賣毒品所得新臺幣壹仟元│
│  │      │許後某時│廳」附近│行動電話，與王智揚使用│）      │      │沒收之，如全部或一部不│
│  │      │        │        │之門號0000000000號行動│        │      │能沒收時，以其財產抵償│
│  │      │        │        │電話聯繫，表示欲購買安│        │      │之；未扣案0000000000號│
│  │      │        │        │非他命，嗣由王智揚於左│        │      │行動電話手機壹支（含  │
│  │      │        │        │述時間，在左述地點收受│        │      │SIM卡壹枚）沒收，如全 │
│  │      │        │        │右述款項，並將價值1千 │        │      │部或一部不能沒收時，追│
│  │      │        │        │元之安非他命交付予鄭郁│        │      │徵其價額。            │
│  │      │        │        │政。                  │        │      │                      │
├─┼───┼────┼────┼───────────┼────┼───┼───────────┤
│19│同上  │98年3月 │臺南縣仁│由鄭郁政於98年3月31日 │安非他命│同上  │王智揚販賣第二級毒品，│
│  │      │31日凌晨│德鄉中生│凌晨1時33分許起，以其 │1小包（ │      │處有期徒刑年拾月，販│
│  │      │1時33分 │村「7-11│使用之門號0000000000號│重量不詳│      │賣毒品所得新臺幣壹仟元│
│  │      │許後某時│超商」附│行動電話，與王智揚使用│）      │      │沒收之，如全部或一部不│
│  │      │        │近      │之門號0000000000號行動│        │      │能沒收時，以其財產抵償│
│  │      │        │        │電話聯繫，表示欲購買安│        │      │之；未扣案0000000000號│
│  │      │        │        │非他命，嗣由王智揚於左│        │      │行動電話手機壹支（含  │
│  │      │        │        │述時間，在左述地點收受│        │      │SIM卡壹枚）沒收，如全 │
│  │      │        │        │右述款項，並將價值1千 │        │      │部或一部不能沒收時，追│
│  │      │        │        │元之安非他命交付予鄭郁│        │      │徵其價額。            │
│  │      │        │        │政。                  │        │      │                      │
├─┼───┼────┼────┼───────────┼────┼───┼───────────┤
│20│同上  │98年4月3│臺南縣歸│由鄭郁政於98年4月3日下│安非他命│1千元 │王智揚販賣第二級毒品，│
│  │      │日下午4 │仁鄉文化│午4時25分許起，以其使 │1小包（ │      │處有期徒刑年拾月，販│
│  │      │時25分許│街「大廟│用之門號0000000000號行│重量不詳│      │賣毒品所得新臺幣壹仟元│
│  │      │後某時  │」旁    │動電話，與王智揚使用之│）      │      │沒收之，如全部或一部不│
│  │      │        │        │門號0000000000號行動電│        │      │能沒收時，以其財產抵償│
│  │      │        │        │話聯繫，表示欲購買安非│        │      │之；未扣案0000000000號│
│  │      │        │        │他命，嗣由王智揚於左述│        │      │行動電話手機壹支（含  │
│  │      │        │        │時間，在左述地點收受右│        │      │SIM卡壹枚）沒收，如全 │
│  │      │        │        │述款項，並將價值1千元 │        │      │部或一部不能沒收時，追│
│  │      │        │        │之安非他命交付予鄭郁政│        │      │徵其價額。            │
│  │      │        │        │。                    │        │      │                      │
├─┼───┼────┼────┼───────────┼────┼───┼───────────┤
│21│同上  │98年4月9│臺南市中│由鄭郁政於98年4月9日晚│安非他命│1千元 │王智揚販賣第二級毒品，│
│  │      │日晚間11│華東路2 │間11時58分許起，以其使│1小包（ │      │處有期徒刑年拾月，販│
│  │      │時58分許│段「關帝│用之門號0000000000號行│重量不詳│      │賣毒品所得新臺幣壹仟元│
│  │      │後某時  │廳」附近│動電話，與王智揚使用之│）      │      │沒收之，如全部或一部不│
│  │      │        │        │門號0000000000號行動電│        │      │能沒收時，以其財產抵償│
│  │      │        │        │話聯繫，表示欲購買安非│        │      │之；未扣案0000000000號│
│  │      │        │        │他命，嗣由王智揚於左述│        │      │行動電話手機壹支（含  │
│  │      │        │        │時間，在左述地點收受右│        │      │SIM卡壹枚）沒收，如全 │
│  │      │        │        │述款項，並將價值1千元 │        │      │部或一部不能沒收時，追│
│  │      │        │        │之安非他命交付予鄭郁政│        │      │徵其價額。            │
│  │      │        │        │。                    │        │      │                      │
├─┼───┼────┼────┼───────────┼────┼───┼───────────┤
│22│同上  │98年4月 │臺南縣歸│由鄭郁政於98年4月16日 │安非他命│1千元 │王智揚販賣第二級毒品，│
│  │      │16日晚間│仁鄉文化│晚間7時32分許起，以其 │1小包（ │      │處有期徒刑年拾月，販│
│  │      │7時33分 │街「大廟│使用之門號0000000000號│重量不詳│      │賣毒品所得新臺幣壹仟元│
│  │      │許後某時│」旁    │行動電話，與王智揚使用│）      │      │沒收之，如全部或一部不│
│  │      │        │        │之門號0000000000號行動│        │      │能沒收時，以其財產抵償│
│  │      │        │        │電話聯繫，表示欲購買安│        │      │之；未扣案0000000000號│
│  │      │        │        │非他命，嗣由王智揚於左│        │      │行動電話手機壹支（含  │
│  │      │        │        │述時間，在左述地點收受│        │      │SIM卡壹枚）沒收，如全 │
│  │      │        │        │右述款項，並將價值1千 │        │      │部或一部不能沒收時，追│
│  │      │        │        │元之安非他命交付予鄭郁│        │      │徵其價額。            │
│  │      │        │        │政。                  │        │      │                      │
├─┼───┼────┼────┼───────────┼────┼───┼───────────┤
│23│同上  │98年4月 │臺南縣仁│由鄭郁政於98年4月17日 │安非他命│1千元 │王智揚販賣第二級毒品，│
│  │      │17日晚間│德鄉後壁│晚間9時34分許起，以其 │1小包（ │      │處有期徒刑年拾月，販│
│  │      │9時34分 │厝仁愛村│使用之門號0000000000號│重量不詳│      │賣毒品所得新臺幣壹仟元│
│  │      │許後某時│附近    │行動電話，與王智揚使用│）      │      │沒收之，如全部或一部不│
│  │      │        │        │之門號0000000000號行動│        │      │能沒收時，以其財產抵償│
│  │      │        │        │電話聯繫，表示欲購買安│        │      │之；未扣案0000000000號│
│  │      │        │        │非他命，嗣由王智揚於左│        │      │行動電話手機壹支（含  │
│  │      │        │        │述時間，在左述地點收受│        │      │SIM卡壹枚）沒收，如全 │
│  │      │        │        │右述款項，並將價值1千 │        │      │部或一部不能沒收時，追│
│  │      │        │        │元之安非他命交付予鄭郁│        │      │徵其價額。            │
│  │      │        │        │政。                  │        │      │                      │
├─┼───┼────┼────┼───────────┼────┼───┼───────────┤
│24│同上  │98年4月 │臺南縣永│由鄭郁政於98年4月27日 │安非他命│1千元 │王智揚販賣第二級毒品，│
│  │      │27日晚間│康市中華│晚間8時44分許起，以其 │1小包（ │      │處有期徒刑年拾月，販│
│  │      │8時44分 │路「家樂│使用之門號0000000000號│重量不詳│      │賣毒品所得新臺幣壹仟元│
│  │      │許後某時│福」賣場│行動電話，與王智揚使用│）      │      │沒收之，如全部或一部不│
│  │      │        │        │之門號0000000000號行動│        │      │能沒收時，以其財產抵償│
│  │      │        │        │電話聯繫，表示欲購買安│        │      │之；未扣案0000000000號│
│  │      │        │        │非他命，嗣由王智揚於左│        │      │行動電話手機壹支（含  │
│  │      │        │        │述時間，在左述地點收受│        │      │SIM卡壹枚）沒收，如全 │
│  │      │        │        │右述款項，並將價值1千 │        │      │部或一部不能沒收時，追│
│  │      │        │        │元之安非他命交付予鄭郁│        │      │徵其價額。            │
│  │      │        │        │政。                  │        │      │                      │
├─┼───┼────┼────┼───────────┼────┼───┼───────────┤
│25│薛詠志│98年1月 │臺南縣歸│由薛詠志於98年1月26日 │安非他命│5百元 │王智揚販賣第二級毒品，│
│  │      │26日晚間│仁鄉「新│晚間10時51分許起，以其│1小包（ │      │處有期徒刑年拾月，販│
│  │      │10時51分│豐高中」│使用之門號0000000000號│重量不詳│      │賣毒品所得新臺幣伍佰元│
│  │      │許後約30│附近    │行動電話，與王智揚使用│）      │      │沒收之，如全部或一部不│
│  │      │分鐘內之│        │之門號0000000000號行動│        │      │能沒收時，以其財產抵償│
│  │      │某時    │        │電話聯繫，表示欲購買安│        │      │之；未扣案0000000000號│
│  │      │        │        │非他命，嗣由王智揚於左│        │      │行動電話手機壹支（含  │
│  │      │        │        │述時間，在左述地點收受│        │      │SIM卡壹枚）沒收，如全 │
│  │      │        │        │右述款項，並將價值5百 │        │      │部或一部不能沒收時，追│
│  │      │        │        │元之安非他命交付予薛詠│        │      │徵其價額。            │
│  │      │        │        │志。                  │        │      │                      │
├─┼───┼────┼────┼───────────┼────┼───┼───────────┤
│26│同上  │98年2月 │臺南縣歸│由薛詠志於98年2月14日 │安非他命│5百元 │王智揚販賣第二級毒品，│
│  │      │14日下午│仁鄉「新│下午2時50分許起，以其 │1小包（ │      │處有期徒刑年拾月，販│
│  │      │2時50分 │豐高中」│使用之門號0000000000號│重量不詳│      │賣毒品所得新臺幣伍佰元│
│  │      │許後約30│附近    │行動電話，與王智揚使用│）      │      │沒收之，如全部或一部不│
│  │      │分鐘內之│        │之門號0000000000號行動│        │      │能沒收時，以其財產抵償│
│  │      │某時    │        │電話聯繫，表示欲購買安│        │      │之；未扣案0000000000號│
│  │      │        │        │非他命，嗣由王智揚於左│        │      │行動電話手機壹支（含  │
│  │      │        │        │述時間，在左述地點收受│        │      │SIM卡壹枚）沒收，如全 │
│  │      │        │        │右述款項，並將價值5百 │        │      │部或一部不能沒收時，追│
│  │      │        │        │元之安非他命交付予薛詠│        │      │徵其價額。            │
│  │      │        │        │志。                  │        │      │                      │
├─┼───┼────┼────┼───────────┼────┼───┼───────────┤
│27│同上  │98年2月 │臺南縣歸│由薛詠志於98年2月23日 │安非他命│5百元 │王智揚販賣第二級毒品，│
│  │      │23日凌晨│仁鄉「新│凌晨0時23分許起，以其 │1小包（ │      │處有期徒刑年拾月，販│
│  │      │0時23分 │豐高中」│使用之門號0000000000號│重量不詳│      │賣毒品所得新臺幣伍佰元│
│  │      │許後約30│附近    │行動電話，與王智揚使用│）      │      │沒收之，如全部或一部不│
│  │      │分鐘內之│        │之門號0000000000號行動│        │      │能沒收時，以其財產抵償│
│  │      │某時    │        │電話聯繫，表示欲購買安│        │      │之；未扣案0000000000號│
│  │      │        │        │非他命，嗣由王智揚於左│        │      │行動電話手機壹支（含  │
│  │      │        │        │述時間，在左述地點收受│        │      │SIM卡壹枚）沒收，如全 │
│  │      │        │        │右述款項，並將價值5百 │        │      │部或一部不能沒收時，追│
│  │      │        │        │元之安非他命交付予薛詠│        │      │徵其價額。            │
│  │      │        │        │志。                  │        │      │                      │
├─┼───┼────┼────┼───────────┼────┼───┼───────────┤
│28│同上  │98年4月 │臺南縣永│由薛詠志於98年4月27日 │安非他命│5百元 │王智揚販賣第二級毒品，│
│  │      │27日晚間│康市中華│晚間9時2分許起，以其使│1小包（ │      │處有期徒刑年拾月，販│
│  │      │9時2分許│路「家樂│用之門號0000000000號行│重量不詳│      │賣毒品所得新臺幣伍佰元│
│  │      │後約30分│福」賣場│動電話，與王智揚使用之│）      │      │沒收之，如全部或一部不│
│  │      │鐘內之某│        │門號0000000000號行動電│        │      │能沒收時，以其財產抵償│
│  │      │時      │        │話聯繫，表示欲購買安非│        │      │之；未扣案0000000000號│
│  │      │        │        │他命，嗣由王智揚於左述│        │      │行動電話手機壹支（含  │
│  │      │        │        │時間，在左述地點收受右│        │      │SIM卡壹枚）沒收，如全 │
│  │      │        │        │述款項，並將價值5百元 │        │      │部或一部不能沒收時，追│
│  │      │        │        │之安非他命交付予薛詠志│        │      │徵其價額。            │
│  │      │        │        │。                    │        │      │                      │
├─┼───┼────┼────┼───────────┼────┼───┼───────────┤
│29│邱星漢│98年2月4│臺南縣永│由邱星漢於98年2月4日下│安非他命│3千元 │王智揚販賣第二級毒品，│
│  │      │日下午5 │康市中華│午5時9分許起，以其使用│1小包（ │      │處有期徒刑年拾月，販│
│  │      │時39分許│路「家樂│之門號0000000000號行動│重量不詳│      │賣毒品所得新臺幣仟元│
│  │      │        │福」賣場│電話，與王智揚使用之門│）      │      │沒收之，如全部或一部不│
│  │      │        │附近    │號0000000000號行動電話│        │      │能沒收時，以其財產抵償│
│  │      │        │        │聯繫，表示欲購買安非他│        │      │之；未扣案0000000000號│
│  │      │        │        │命，嗣由王智揚於左述時│        │      │行動電話手機壹支（含  │
│  │      │        │        │間，在左述地點收受右述│        │      │SIM卡壹枚）沒收，如全 │
│  │      │        │        │款項，並將價值3千元之 │        │      │部或一部不能沒收時，追│
│  │      │        │        │安非他命交付予邱星漢。│        │      │徵其價額。            │
│  │      │        │        │                      │        │      │                      │
├─┼───┼────┼────┼───────────┼────┼───┼───────────┤
│30│同上  │98年2月6│臺南縣永│由邱星漢於98年2月6日中│安非他命│3千元 │王智揚販賣第二級毒品，│
│  │      │日中午12│康市中華│午12時29分許起，以其使│1小包（ │      │處有期徒刑年拾月，販│
│  │      │時59分許│路「家樂│用之門號0000000000號行│重量不詳│      │賣毒品所得新臺幣仟元│
│  │      │        │福」賣場│動電話，與王智揚使用之│）      │      │沒收之，如全部或一部不│
│  │      │        │附近    │門號0000000000號行動電│        │      │能沒收時，以其財產抵償│
│  │      │        │        │話聯繫，表示欲購買安非│        │      │之；未扣案0000000000號│
│  │      │        │        │他命，嗣由王智揚於左述│        │      │行動電話手機壹支（含  │
│  │      │        │        │時間，在左述地點收受右│        │      │SIM卡壹枚）沒收，如全 │
│  │      │        │        │述款項，並將價值3千元 │        │      │部或一部不能沒收時，追│
│  │      │        │        │之安非他命交付予邱星漢│        │      │徵其價額。            │
│  │      │        │        │。                    │        │      │                      │
├─┼───┼────┼────┼───────────┼────┼───┼───────────┤
│31│同上  │98年2月 │臺南縣永│由邱星漢於98年2月13日 │安非他命│3千元 │王智揚販賣第二級毒品，│
│  │      │13日凌晨│康市中華│凌晨0時9分許起，以其使│1小包（ │      │處有期徒刑年拾月，販│
│  │      │0時39分 │路「家樂│用之門號0000000000號行│重量不詳│      │賣毒品所得新臺幣仟元│
│  │      │許      │福」賣場│動電話，傳送簡訊及以公│）      │      │沒收之，如全部或一部不│
│  │      │        │附近    │用電話與王智揚使用之門│        │      │能沒收時，以其財產抵償│
│  │      │        │        │號0000000000號行動電話│        │      │之；未扣案0000000000號│
│  │      │        │        │，內容表示欲購買安非他│        │      │行動電話手機壹支（含  │
│  │      │        │        │命，嗣由王智揚於左述時│        │      │SIM卡壹枚）沒收，如全 │
│  │      │        │        │間，在左述地點收受右述│        │      │部或一部不能沒收時，追│
│  │      │        │        │款項，並將價值3千元之 │        │      │徵其價額。            │
│  │      │        │        │安非他命交付予邱星漢。│        │      │                      │
├─┼───┼────┼────┼───────────┼────┼───┼───────────┤
│32│籃世榮│98年2月 │臺南縣歸│由籃世榮於98年2月16日 │安非他命│1千元 │王智揚販賣第二級毒品，│
│  │      │16日下午│仁鄉「新│下午1時56分許起，以其 │1小包（ │      │處有期徒刑年拾月，販│
│  │      │1時56分 │豐高中」│使用之門號0000000000號│重量不詳│      │賣毒品所得新臺幣壹仟元│
│  │      │許後約10│附近    │行動電話，與王智揚使用│）      │      │沒收之，如全部或一部不│
│  │      │分鐘內之│        │之門號0000000000號行動│        │      │能沒收時，以其財產抵償│
│  │      │某時    │        │電話聯繫，表示欲購買安│        │      │之；未扣案0000000000號│
│  │      │        │        │非他命，嗣由王智揚於左│        │      │行動電話手機壹支（含  │
│  │      │        │        │述時間，在左述地點收受│        │      │SIM卡壹枚）沒收，如全 │
│  │      │        │        │右述款項，並將價值1千 │        │      │部或一部不能沒收時，追│
│  │      │        │        │元之安非他命交付予籃世│        │      │徵其價額。            │
│  │      │        │        │榮。                  │        │      │                      │
├─┼───┼────┼────┼───────────┼────┼───┼───────────┤
│33│同上  │98年2月 │臺南縣永│由籃世榮於98年2月18日 │安非他命│1千元 │王智揚販賣第二級毒品，│
│  │      │18日下午│康市中華│下午5時19分許起，以其 │1小包（ │      │處有期徒刑年拾月，販│
│  │      │5時20分 │路「家樂│使用之門號0000000000號│重量不詳│      │賣毒品所得新臺幣壹仟元│
│  │      │許後約10│福」賣場│行動電話，與王智揚使用│）      │      │沒收之，如全部或一部不│
│  │      │分鐘內之│附近    │之門號0000000000號行動│        │      │能沒收時，以其財產抵償│
│  │      │某時    │        │電話聯繫，表示欲購買安│        │      │之；未扣案0000000000號│
│  │      │        │        │非他命，嗣由王智揚於左│        │      │行動電話手機壹支（含  │
│  │      │        │        │述時間，在左述地點收受│        │      │SIM卡壹枚）沒收，如全 │
│  │      │        │        │右述款項，並將價值1千 │        │      │部或一部不能沒收時，追│
│  │      │        │        │元之安非他命交付予籃世│        │      │徵其價額。            │
│  │      │        │        │榮。                  │        │      │                      │
├─┼───┼────┼────┼───────────┼────┼───┼───────────┤
│34│同上  │98年2月 │臺南市北│由籃世榮於98年2月19日 │安非他命│1千元 │王智揚販賣第二級毒品，│
│  │      │19日上午│區○○路│上午10時57分許起，以其│1小包（ │      │處有期徒刑年拾月，販│
│  │      │10時57分│「黃昏市│使用之門號0000000000號│重量不詳│      │賣毒品所得新臺幣壹仟元│
│  │      │許後約10│場」附近│行動電話，與王智揚使用│）      │      │沒收之，如全部或一部不│
│  │      │分鐘內之│        │之門號0000000000號行動│        │      │能沒收時，以其財產抵償│
│  │      │某時    │        │電話聯繫，表示欲購買安│        │      │之；未扣案0000000000號│
│  │      │        │        │非他命，嗣由王智揚於左│        │      │行動電話手機壹支（含  │
│  │      │        │        │述時間，在左述地點收受│        │      │SIM卡壹枚）沒收，如全 │
│  │      │        │        │右述款項，並將價值1千 │        │      │部或一部不能沒收時，追│
│  │      │        │        │元之安非他命交付予籃世│        │      │徵其價額。            │
│  │      │        │        │榮。                  │        │      │                      │
├─┼───┼────┼────┼───────────┼────┼───┼───────────┤
│35│同上  │98年3月 │臺南縣歸│由籃世榮於98年3月28日 │安非他命│1千元 │王智揚販賣第二級毒品，│
│  │      │28日上午│仁鄉「新│上午11時21分許起，以其│1小包（ │      │處有期徒刑年拾月，販│
│  │      │11時21分│豐高中」│使用之門號0000000000號│重量不詳│      │賣毒品所得新臺幣壹仟元│
│  │      │許後約10│附近    │行動電話，與王智揚使用│）      │      │沒收之，如全部或一部不│
│  │      │分鐘內之│        │之門號0000000000號行動│        │      │能沒收時，以其財產抵償│
│  │      │某時    │        │電話聯繫，表示欲購買安│        │      │之；未扣案0000000000號│
│  │      │        │        │非他命，嗣由王智揚於左│        │      │行動電話手機壹支（含  │
│  │      │        │        │述時間，在左述地點收受│        │      │SIM卡壹枚）沒收，如全 │
│  │      │        │        │右述款項，並將價值1千 │        │      │部或一部不能沒收時，追│
│  │      │        │        │元之安非他命交付予籃世│        │      │徵其價額。            │
│  │      │        │        │榮。                  │        │      │                      │
├─┼───┼────┼────┼───────────┼────┼───┼───────────┤
│36│同上  │98年4月1│臺南市中│由籃世榮於98年4月1日上│安非他命│1千元 │王智揚販賣第二級毒品，│
│  │      │日上午8 │華東路2 │午8時29分許起，以其使 │1小包（ │      │處有期徒刑年拾月，販│
│  │      │時30分許│段「關帝│用之門號0000000000號行│重量不詳│      │賣毒品所得新臺幣壹仟元│
│  │      │後約10分│廳」附近│動電話，與王智揚使用之│）      │      │沒收之，如全部或一部不│
│  │      │鐘內之某│        │門號0000000000號行動電│        │      │能沒收時，以其財產抵償│
│  │      │時      │        │話聯繫，表示欲購買安非│        │      │之；未扣案0000000000號│
│  │      │        │        │他命，嗣由王智揚於左述│        │      │行動電話手機壹支（含  │
│  │      │        │        │時間，在左述地點收受右│        │      │SIM卡壹枚）沒收，如全 │
│  │      │        │        │述款項，並將價值1千元 │        │      │部或一部不能沒收時，追│
│  │      │        │        │之安非他命交付予籃世榮│        │      │徵其價額。            │
│  │      │        │        │。                    │        │      │                      │
├─┼───┼────┼────┼───────────┼────┼───┼───────────┤
│37│同上  │98年4月4│臺南市中│由籃世榮於98年4月4日下│安非他命│1千元 │王智揚販賣第二級毒品，│
│  │      │日下午5 │華東路2 │午5時50分許起，以其使 │1小包（ │      │處有期徒刑年拾月，販│
│  │      │時50分許│段「關帝│用之門號0000000000號行│重量不詳│      │賣毒品所得新臺幣壹仟元│
│  │      │後約10分│廳」附近│動電話，與王智揚使用之│）      │      │沒收之，如全部或一部不│
│  │      │鐘內之某│        │門號0000000000號行動電│        │      │能沒收時，以其財產抵償│
│  │      │時      │        │話聯繫，表示欲購買安非│        │      │之；未扣案0000000000號│
│  │      │        │        │他命，嗣由王智揚於左述│        │      │行動電話手機壹支（含  │
│  │      │        │        │時間，在左述地點收受右│        │      │SIM卡壹枚）沒收，如全 │
│  │      │        │        │述款項，並將價值1千元 │        │      │部或一部不能沒收時，追│
│  │      │        │        │之安非他命交付予籃世榮│        │      │徵其價額。            │
│  │      │        │        │。                    │        │      │                      │
├─┼───┼────┼────┼───────────┼────┼───┼───────────┤
│38│同上  │98年4月6│臺南市北│由籃世榮於98年4月6日下│安非他命│1千元 │王智揚販賣第二級毒品，│
│  │      │日下午4 │區○○路│午4時37分許起，以其使 │1小包（ │      │處有期徒刑年拾月，販│
│  │      │時38分許│「黃昏市│用之門號0000000000號行│重量不詳│      │賣毒品所得新臺幣壹仟元│
│  │      │後約10分│場」附近│動電話，與王智揚使用之│）      │      │沒收之，如全部或一部不│
│  │      │鐘內之某│        │門號0000000000號行動電│        │      │能沒收時，以其財產抵償│
│  │      │時      │        │話聯繫，表示欲購買安非│        │      │之；未扣案0000000000號│
│  │      │        │        │他命，嗣由王智揚於左述│        │      │行動電話手機壹支（含  │
│  │      │        │        │時間，在左述地點收受右│        │      │SIM卡壹枚）沒收，如全 │
│  │      │        │        │述款項，並將價值1千元 │        │      │部或一部不能沒收時，追│
│  │      │        │        │之安非他命交付予籃世榮│        │      │徵其價額。            │
│  │      │        │        │。                    │        │      │                      │
├─┼───┼────┼────┼───────────┼────┼───┼───────────┤
│39│同上  │98年4月 │臺南縣歸│由籃世榮於98年4月10日 │安非他命│1千元 │王智揚販賣第二級毒品，│
│  │      │10日下午│仁鄉「新│下午1時40分許起，以其 │1小包（ │      │處有期徒刑年拾月，販│
│  │      │1時40分 │豐高中」│使用之門號0000000000號│重量不詳│      │賣毒品所得新臺幣壹仟元│
│  │      │許後約10│附近    │行動電話，與王智揚使用│）      │      │沒收之，如全部或一部不│
│  │      │分鐘內之│        │之門號0000000000號行動│        │      │能沒收時，以其財產抵償│
│  │      │某時    │        │電話聯繫，表示欲購買安│        │      │之；未扣案0000000000號│
│  │      │        │        │非他命，嗣由王智揚於左│        │      │行動電話手機壹支（含  │
│  │      │        │        │述時間，在左述地點收受│        │      │SIM卡壹枚）沒收，如全 │
│  │      │        │        │右述款項，並將價值1千 │        │      │部或一部不能沒收時，追│
│  │      │        │        │元之安非他命交付予籃世│        │      │徵其價額。            │
│  │      │        │        │榮。                  │        │      │                      │
├─┼───┼────┼────┼───────────┼────┼───┼───────────┤
│40│同上  │98年4月 │臺南縣永│由籃世榮於98年4月15日 │安非他命│1千元 │王智揚販賣第二級毒品，│
│  │      │15日晚間│康市中華│晚間9時11分許起，以其 │1小包（ │      │處有期徒刑年拾月，販│
│  │      │9時12分 │路「家樂│使用之門號0000000000號│重量不詳│      │賣毒品所得新臺幣壹仟元│
│  │      │後約10分│福」賣場│行動電話，與王智揚使用│）      │      │沒收之，如全部或一部不│
│  │      │鐘內之某│附近    │之門號0000000000號行動│        │      │能沒收時，以其財產抵償│
│  │      │時      │        │電話聯繫，表示欲購買安│        │      │之；未扣案0000000000號│
│  │      │        │        │非他命，嗣由王智揚於左│        │      │行動電話手機壹支（含  │
│  │      │        │        │述時間，在左述地點收受│        │      │SIM卡壹枚）沒收，如全 │
│  │      │        │        │右述款項，並將價值1千 │        │      │部或一部不能沒收時，追│
│  │      │        │        │元之安非他命交付予籃世│        │      │徵其價額。            │
│  │      │        │        │榮。                  │        │      │                      │
├─┼───┼────┼────┼───────────┼────┼───┼───────────┤
│41│同上  │98年4月 │臺南市中│由籃世榮於98年4月16日 │安非他命│1千元 │王智揚販賣第二級毒品，│
│  │      │16日下午│華東路2 │下午2時23分許起，以其 │1小包（ │      │處有期徒刑年拾月，販│
│  │      │2時23分 │段「關帝│使用之門號0000000000號│重量不詳│      │賣毒品所得新臺幣壹仟元│
│  │      │許後約10│廳」附近│行動電話，與王智揚使用│）      │      │沒收之，如全部或一部不│
│  │      │分鐘內之│        │之門號0000000000號行動│        │      │能沒收時，以其財產抵償│
│  │      │某時（此│        │電話聯繫，表示欲購買安│        │      │之；未扣案0000000000號│
│  │      │部分檢察│        │非他命，嗣由王智揚於左│        │      │行動電話手機壹支（含  │
│  │      │官誤於起│        │述時間，在左述地點收受│        │      │SIM卡壹枚）沒收，如全 │
│  │      │訴書附表│        │右述款項，並將價值1千 │        │      │部或一部不能沒收時，追│
│  │      │二編號35│        │元之安非他命交付予籃世│        │      │徵其價額。            │
│  │      │、36為重│        │榮。                  │        │      │                      │
├─┼───┼────┼────┼───────────┼────┼───┼───────────┤
│42│同上  │98年4月 │臺南市中│由籃世榮於98年4月19日 │安非他命│1千元 │王智揚販賣第二級毒品，│
│  │      │19日下午│華東路2 │下午5時7分許起，以其使│1小包（ │      │處有期徒刑年拾月，販│
│  │      │5時8分許│段「關帝│用之門號0000000000號行│重量不詳│      │賣毒品所得新臺幣壹仟元│
│  │      │後約10分│廳」附近│動電話，與王智揚使用之│）      │      │沒收之，如全部或一部不│
│  │      │鐘內之某│        │門號0000000000號行動電│        │      │能沒收時，以其財產抵償│
│  │      │時      │        │話聯繫，表示欲購買安非│        │      │之；未扣案0000000000號│
│  │      │        │        │他命，嗣由王智揚於左述│        │      │行動電話手機壹支（含  │
│  │      │        │        │時間，在左述地點收受右│        │      │SIM卡壹枚）沒收，如全 │
│  │      │        │        │述款項，並將價值1千元 │        │      │部或一部不能沒收時，追│
│  │      │        │        │之安非他命交付予籃世榮│        │      │徵其價額。            │
│  │      │        │        │。                    │        │      │                      │
├─┼───┼────┼────┼───────────┼────┼───┼───────────┤
│43│同上  │98年4月 │臺南市中│由籃世榮於98年4月20日 │安非他命│1千元 │王智揚販賣第二級毒品，│
│  │      │20日晚間│華東路2 │晚間9時55分許起，以其 │1小包（ │      │處有期徒刑年拾月，販│
│  │      │9時55分 │段「關帝│使用之門號0000000000號│重量不詳│      │賣毒品所得新臺幣壹仟元│
│  │      │許後約10│廳」附近│行動電話，與王智揚使用│）      │      │沒收之，如全部或一部不│
│  │      │分鐘內之│        │之門號0000000000號行動│        │      │能沒收時，以其財產抵償│
│  │      │某時    │        │電話聯繫，表示欲購買安│        │      │之；未扣案0000000000號│
│  │      │        │        │非他命，嗣由王智揚於左│        │      │行動電話手機壹支（含  │
│  │      │        │        │述時間，在左述地點收受│        │      │SIM卡壹枚）沒收，如全 │
│  │      │        │        │右述款項，並將價值1千 │        │      │部或一部不能沒收時，追│
│  │      │        │        │元之安非他命交付予籃世│        │      │徵其價額。            │
│  │      │        │        │榮。                  │        │      │                      │
├─┼───┼────┼────┼───────────┼────┼───┼───────────┤
│44│同上  │98年4月 │臺南縣歸│由籃世榮於98年4月23日 │安非他命│1千元 │王智揚販賣第二級毒品，│
│  │      │23日中午│仁鄉「新│中午12時20分許起，以其│1小包（ │      │處有期徒刑年拾月，販│
│  │      │12時20分│豐高中」│使用之門號0000000000號│重量不詳│      │賣毒品所得新臺幣壹仟元│
│  │      │許後約10│附近    │行動電話，與王智揚使用│）      │      │沒收之，如全部或一部不│
│  │      │分鐘內之│        │之門號0000000000號行動│        │      │能沒收時，以其財產抵償│
│  │      │某時    │        │電話聯繫，表示欲購買安│        │      │之；未扣案0000000000號│
│  │      │        │        │非他命，嗣由王智揚於左│        │      │行動電話手機壹支（含  │
│  │      │        │        │述時間，在左述地點收受│        │      │SIM卡壹枚）沒收，如全 │
│  │      │        │        │右述款項，並將價值1千 │        │      │部或一部不能沒收時，追│
│  │      │        │        │元之安非他命交付予籃世│        │      │徵其價額。            │
│  │      │        │        │榮。                  │        │      │                      │
├─┼───┼────┼────┼───────────┼────┼───┼───────────┤
│45│同上  │98年4月 │臺南市中│由籃世榮於98年4月27日 │安非他命│1千元 │王智揚販賣第二級毒品，│
│  │      │27日下午│華東路2 │下午3時32分許起，以其 │1小包（ │      │處有期徒刑年拾月，販│
│  │      │3時32分 │段「關帝│使用之門號0000000000號│重量不詳│      │賣毒品所得新臺幣壹仟元│
│  │      │許後約10│廳」附近│行動電話，與王智揚使用│）      │      │沒收之，如全部或一部不│
│  │      │分鐘內之│        │之門號0000000000號行動│        │      │能沒收時，以其財產抵償│
│  │      │某時    │        │電話聯繫，表示欲購買安│        │      │之；未扣案0000000000號│
│  │      │        │        │非他命，嗣由王智揚於左│        │      │行動電話手機壹支（含  │
│  │      │        │        │述時間，在左述地點收受│        │      │SIM卡壹枚）沒收，如全 │
│  │      │        │        │右述款項，並將價值1千 │        │      │部或一部不能沒收時，追│
│  │      │        │        │元之安非他命交付予籃世│        │      │徵其價額。            │
│  │      │        │        │榮。                  │        │      │                      │
├─┼───┼────┼────┼───────────┼────┼───┼───────────┤
│46│同上  │98年6月5│臺南縣永│由籃世榮於98年6月5日晚│安非他命│1千元 │王智揚販賣第二級毒品，│
│  │      │日晚間11│康市中華│間11時17分許起，以其使│1小包（ │      │處有期徒刑年拾月，販│
│  │      │時17分許│路「家樂│用之門號0000000000號行│重量不詳│      │賣毒品所得新臺幣壹仟元│
│  │      │後約10分│福」賣場│動電話，與王智揚使用之│）      │      │沒收之，如全部或一部不│
│  │      │鐘內之某│附近    │門號0000000000號行動電│        │      │能沒收時，以其財產抵償│
│  │      │時      │        │話聯繫，表示欲購買安非│        │      │之；未扣案0000000000號│
│  │      │        │        │他命，嗣由王智揚於左述│        │      │行動電話手機壹支（含  │
│  │      │        │        │時間，在左述地點收受右│        │      │SIM卡壹枚）沒收，如全 │
│  │      │        │        │述款項，並將價值1千元 │        │      │部或一部不能沒收時，追│
│  │      │        │        │之安非他命交付予籃世榮│        │      │徵其價額。            │
│  │      │        │        │。                    │        │      │                      │
├─┼───┼────┼────┼───────────┼────┼───┼───────────┤
│47│同上  │98年6月7│臺南縣仁│由籃世榮於98年6月7日下│安非他命│1千元 │王智揚販賣第二級毒品，│
│  │      │日下午5 │德鄉中山│午5時16分許起，以其使 │1小包（ │      │處有期徒刑年拾月，販│
│  │      │時16分許│路靠近圓│用之門號0000000000號行│重量不詳│      │賣毒品所得新臺幣壹仟元│
│  │      │後約10分│環附近  │動電話，與王智揚使用之│）      │      │沒收之，如全部或一部不│
│  │      │鐘內之某│        │門號0000000000號行動電│        │      │能沒收時，以其財產抵償│
│  │      │時      │        │話聯繫，表示欲購買安非│        │      │之；未扣案0000000000號│
│  │      │        │        │他命，嗣由王智揚於左述│        │      │行動電話手機壹支（含  │
│  │      │        │        │時間，在左述地點收受右│        │      │SIM卡壹枚）沒收，如全 │
│  │      │        │        │述款項，並將價值1千元 │        │      │部或一部不能沒收時，追│
│  │      │        │        │之安非他命交付予籃世榮│        │      │徵其價額。            │
│  │      │        │        │。                    │        │      │                      │
├─┼───┼────┼────┼───────────┼────┼───┼───────────┤
│48│同上  │98年6月8│臺南縣歸│由籃世榮於98年6月8日下│安非他命│1千元 │王智揚販賣第二級毒品，│
│  │      │日下午1 │仁鄉「新│午1時45分許起，以其使 │1小包（ │      │處有期徒刑年拾月，販│
│  │      │時45分許│豐高中」│用之門號0000000000號行│重量不詳│      │賣毒品所得新臺幣壹仟元│
│  │      │後約10分│附近    │動電話，與王智揚使用之│）      │      │沒收之，如全部或一部不│
│  │      │鐘內之某│        │門號0000000000號行動電│        │      │能沒收時，以其財產抵償│
│  │      │時      │        │話聯繫，表示欲購買安非│        │      │之；未扣案0000000000號│
│  │      │        │        │他命，嗣由王智揚於左述│        │      │行動電話手機壹支（含  │
│  │      │        │        │時間，在左述地點收受右│        │      │SIM卡壹枚）沒收，如全 │
│  │      │        │        │述款項，並將價值1千元 │        │      │部或一部不能沒收時，追│
│  │      │        │        │之安非他命交付予籃世榮│        │      │徵其價額。            │
│  │      │        │        │。                    │        │      │                      │
├─┼───┼────┼────┼───────────┼────┼───┼───────────┤
│49│同上  │98年6月9│臺南縣歸│由籃世榮於98年6月9日晚│安非他命│1千元 │王智揚販賣第二級毒品，│
│  │      │日晚間6 │仁鄉「新│間6時50分許起，以其使 │1小包（ │      │處有期徒刑年拾月，販│
│  │      │時50分許│豐高中」│用之門號0000000000號行│重量不詳│      │賣毒品所得新臺幣壹仟元│
│  │      │後約10分│附近    │動電話，與王智揚使用之│）      │      │沒收之，如全部或一部不│
│  │      │鐘內之某│        │門號0000000000號行動電│        │      │能沒收時，以其財產抵償│
│  │      │時      │        │話聯繫，表示欲購買安非│        │      │之；未扣案0000000000號│
│  │      │        │        │他命，嗣由王智揚於左述│        │      │行動電話手機壹支（含  │
│  │      │        │        │時間，在左述地點收受右│        │      │SIM卡壹枚）沒收，如全 │
│  │      │        │        │述款項，並將價值1千元 │        │      │部或一部不能沒收時，追│
│  │      │        │        │之安非他命交付予籃世榮│        │      │徵其價額。            │
│  │      │        │        │。                    │        │      │                      │
├─┼───┼────┼────┼───────────┼────┼───┼───────────┤
│50│同上  │98年6月 │臺南縣仁│由籃世榮於98年6月10日 │安非他命│1千元 │王智揚販賣第二級毒品，│
│  │      │10日晚間│德鄉中山│晚間10時6分許起，以其 │1小包（ │      │處有期徒刑年拾月，販│
│  │      │10時6分 │路靠近圓│使用之門號0000000000號│重量不詳│      │賣毒品所得新臺幣壹仟元│
│  │      │許後約10│環附近  │行動電話，與王智揚使用│）      │      │沒收之，如全部或一部不│
│  │      │分鐘內之│        │之門號0000000000號行動│        │      │能沒收時，以其財產抵償│
│  │      │某時    │        │電話聯繫，表示欲購買安│        │      │之；未扣案0000000000號│
│  │      │        │        │非他命，嗣由王智揚於左│        │      │行動電話手機壹支（含  │
│  │      │        │        │述時間，在左述地點收受│        │      │SIM卡壹枚）沒收，如全 │
│  │      │        │        │右述款項，並將價值1千 │        │      │部或一部不能沒收時，追│
│  │      │        │        │元之安非他命交付予籃世│        │      │徵其價額。            │
│  │      │        │        │榮。                  │        │      │                      │
├─┼───┼────┼────┼───────────┼────┼───┼───────────┤
│51│同上  │98年6月 │臺南市東│由籃世榮於98年6月18日 │安非他命│1千元 │王智揚販賣第二級毒品，│
│  │      │18日下午│區○○路│下午3時34分許起，以其 │1小包（ │      │處有期徒刑年拾月，販│
│  │      │3時34分 │1段183號│使用之門號0000000000號│重量不詳│      │賣毒品所得新臺幣壹仟元│
│  │      │（起訴書│前      │行動電話，與王智揚使用│）      │      │沒收之，如全部或一部不│
│  │      │誤載為16│        │之門號0000000000號行動│        │      │能沒收時，以其財產抵償│
│  │      │分）許後│        │電話聯繫，表示欲購買安│        │      │之；未扣案0000000000號│
│  │      │約10分鐘│        │非他命，嗣由王智揚於左│        │      │行動電話手機壹支（含  │
│  │      │內之某時│        │述時間，在左述地點收受│        │      │SIM卡壹枚）沒收，如全 │
│  │      │        │        │右述款項，並將價值1千 │        │      │部或一部不能沒收時，追│
│  │      │        │        │元之安非他命交付予籃世│        │      │徵其價額。            │
│  │      │        │        │榮。                  │        │      │                      │
├─┼───┼────┼────┼───────────┼────┼───┼───────────┤
│52│同上  │98年6月 │臺南縣仁│由籃世榮以其使用之門號│安非他命│1千元 │王智揚販賣第二級毒品，│
│  │      │29日下午│德鄉中山│0000000000號行動電話，│1小包（ │      │處有期徒刑年拾月，販│
│  │      │3時16分 │路教會附│與王智揚使用之門號0989│重量不詳│      │賣毒品所得新臺幣壹仟元│
│  │      │許後約10│近      │439349號行動電話聯繫，│）      │      │沒收之，如全部或一部不│
│  │      │分鐘內之│        │表示欲購買安非他命，嗣│        │      │能沒收時，以其財產抵償│
│  │      │某時    │        │由王智揚於左述時間，在│        │      │之；扣案0000000000號行│
│  │      │        │        │左述地點收受右述款項，│        │      │動電話手機壹支（含SIM │
│  │      │        │        │並將價值1千元之安非他 │        │      │卡壹枚）沒收。        │
│  │      │        │        │命交付予籃世榮。      │        │      │                      │
├─┼───┼────┼────┼───────────┼────┼───┼───────────┤
│53│同上  │98年7月1│臺南市東│由籃世榮以其使用之門號│安非他命│1千元 │王智揚販賣第二級毒品，│
│  │      │日下午3 │區○○路│0000000000號行動電話，│1小包（ │      │處有期徒刑年拾月，販│
│  │      │時50分許│1段183號│與王智揚使用之門號0989│重量不詳│      │賣毒品所得新臺幣壹仟元│
│  │      │後約10分│前      │439349號行動電話聯繫，│）      │      │沒收之，如全部或一部不│
│  │      │鐘內之某│        │表示欲購買安非他命，嗣│        │      │能沒收時，以其財產抵償│
│  │      │時      │        │由王智揚於左述時間，在│        │      │之；扣案0000000000號行│
│  │      │        │        │左述地點收受右述款項，│        │      │動電話手機壹支（含SIM │
│  │      │        │        │並將價值1千元之安非他 │        │      │卡壹枚）沒收。        │
│  │      │        │        │命交付予籃世榮。      │        │      │                      │
├─┼───┼────┼────┼───────────┼────┼───┼───────────┤
│54│同上  │98年7月6│臺南縣歸│由籃世榮以其使用之門號│安非他命│1千元 │王智揚販賣第二級毒品，│
│  │      │日下午4 │仁鄉「新│0000000000號行動電話，│1小包（ │      │處有期徒刑年拾月，販│
│  │      │時59分許│豐高中」│與王智揚使用之門號0989│重量不詳│      │賣毒品所得新臺幣壹仟元│
│  │      │後約10分│附近    │439349號行動電話聯繫，│）      │      │沒收之，如全部或一部不│
│  │      │鐘內之某│        │表示欲購買安非他命，嗣│        │      │能沒收時，以其財產抵償│
│  │      │時      │        │由王智揚於左述時間，在│        │      │之；扣案0000000000號行│
│  │      │        │        │左述地點收受右述款項，│        │      │動電話手機壹支（含SIM │
│  │      │        │        │並將價值1千元之安非他 │        │      │卡壹枚）沒收。        │
│  │      │        │        │命交付予籃世榮。      │        │      │                      │
├─┼───┼────┼────┼───────────┼────┼───┼───────────┤
│55│同上  │98年7月 │臺南市東│由籃世榮於98年7月17日 │安非他命│1千元 │王智揚販賣第二級毒品，│
│  │      │17日下午│區○○路│下午5時40分許起，以其 │1小包（ │      │處有期徒刑年拾月，販│
│  │      │5時40分 │1段183號│使用之門號0000000000號│重量不詳│      │賣毒品所得新臺幣壹仟元│
│  │      │許後約10│前      │行動電話，與王智揚使用│）      │      │沒收之，如全部或一部不│
│  │      │分鐘內之│        │之門號0000000000號行動│        │      │能沒收時，以其財產抵償│
│  │      │某時    │        │電話聯繫，表示欲購買安│        │      │之；扣案0000000000號行│
│  │      │        │        │非他命，嗣由王智揚於左│        │      │動電話手機壹支（含SIM │
│  │      │        │        │述時間，在左述地點收受│        │      │卡壹枚）沒收。        │
│  │      │        │        │右述款項，並將價值1千 │        │      │                      │
│  │      │        │        │元之安非他命交付予籃世│        │      │                      │
│  │      │        │        │榮。                  │        │      │                      │
├─┼───┼────┼────┼───────────┼────┼───┼───────────┤
│56│同上  │98年7月 │臺南縣仁│由籃世榮於98年7月18日 │安非他命│1千元 │王智揚販賣第二級毒品，│
│  │      │18日凌晨│德鄉後壁│凌晨1時43分許起，以其 │1小包（ │      │處有期徒刑年拾月，販│
│  │      │1時43分 │厝德南路│使用之門號0000000000號│重量不詳│      │賣毒品所得新臺幣壹仟元│
│  │      │許後約10│「五帝廟│行動電話，與王智揚使用│）      │      │沒收之，如全部或一部不│
│  │      │分鐘內之│」附近  │之門號0000000000號行動│        │      │能沒收時，以其財產抵償│
│  │      │某時    │        │電話聯繫，表示欲購買安│        │      │之；扣案0000000000號行│
│  │      │        │        │非他命，嗣由王智揚於左│        │      │動電話手機壹支（含SIM │
│  │      │        │        │述時間，在左述地點收受│        │      │卡壹枚）沒收。        │
│  │      │        │        │右述款項，並將價值1千 │        │      │                      │
│  │      │        │        │元之安非他命交付予籃世│        │      │                      │
│  │      │        │        │榮。                  │        │      │                      │
├─┼───┼────┼────┼───────────┼────┼───┼───────────┤
│57│同上  │98年7月 │臺南縣仁│由籃世榮於98年7月20日 │安非他命│1千元 │王智揚販賣第二級毒品，│
│  │      │20日晚間│德鄉後壁│午間9時48分許起，以其 │1小包（ │      │處有期徒刑年拾月，販│
│  │      │9時48分 │厝德南路│使用之門號0000000000號│重量不詳│      │賣毒品所得新臺幣壹仟元│
│  │      │許後約10│「五帝廟│行動電話，與王智揚使用│）      │      │沒收之，如全部或一部不│
│  │      │分鐘內之│」附近  │之門號0000000000號行動│        │      │能沒收時，以其財產抵償│
│  │      │某時    │        │電話聯繫，表示欲購買安│        │      │之；扣案電子磅秤壹臺、│
│  │      │        │        │非他命，嗣由王智揚於左│        │      │玩具佰元鈔陸包及門號09│
│  │      │        │        │述時間，在左述地點收受│        │      │00000000號行動電話手機│
│  │      │        │        │右述款項，並將價值1千 │        │      │壹支（含SI部或一部卡壹│
│  │      │        │        │元之安非他命交付予籃世│        │      │枚）沒收。            │
│  │      │        │        │榮。                  │        │      │                      │
├─┼───┼────┼────┼───────────┼────┼───┼───────────┤
│58│勞日明│98年6月3│臺南市東│由勞日明於98年6月3日晚│安非他命│4千元 │王智揚販賣第二級毒品，│
│  │      │日晚間11│區○○路│間11時7分許起，以其使 │1小包（ │      │處有期徒刑年拾月，販│
│  │      │時40分許│2段192號│用之門號0000000000號行│重量不詳│      │賣毒品所得新臺幣肆仟元│
│  │      │（此部分│前      │動電話，與王智揚使用之│）      │      │沒收之，如全部或一部不│
│  │      │檢察官誤│        │門號0000000000號行動電│        │      │能沒收時，以其財產抵償│
│  │      │於起訴書│        │話聯繫，表示欲購買安非│        │      │之；未扣案0000000000號│
│  │      │附表二編│        │他命，嗣由王智揚於左述│        │      │行動電話手機壹支（含  │
│  │      │號45、56│        │時間，在左述地點收受右│        │      │SIM卡壹枚）沒收，如全 │
│  │      │為重複之│        │述款項，並將價值4千元 │        │      │部或一部不能沒收時，追│
│  │      │記載，業│        │之安非他命交付予勞日明│        │      │徵其價額。            │
│  │      │經檢察官│        │。                    │        │      │                      │
├─┼───┼────┼────┼───────────┼────┼───┼───────────┤
│59│同上  │98年6月4│臺南縣永│由勞日明於98年6月4日晚│安非他命│4千元 │王智揚販賣第二級毒品，│
│  │      │日晚間11│康市崑山│間11時9分許起，以其使 │1小包（ │      │處有期徒刑年拾月，販│
│  │      │時50分許│科技大學│用之門號0000000000號行│重量不詳│      │賣毒品所得新臺幣肆仟元│
│  │      │        │附近    │動電話，與王智揚使用之│）      │      │沒收之，如全部或一部不│
│  │      │        │        │門號0000000000號行動電│        │      │能沒收時，以其財產抵償│
│  │      │        │        │話聯繫，表示欲購買安非│        │      │之；未扣案0000000000號│
│  │      │        │        │他命，嗣由王智揚於左述│        │      │行動電話手機壹支（含  │
│  │      │        │        │時間，在左述地點收受右│        │      │SIM卡壹枚）沒收，如全 │
│  │      │        │        │述款項，並將價值4千元 │        │      │部或一部不能沒收時，追│
│  │      │        │        │之安非他命交付予勞日明│        │      │徵其價額。            │
│  │      │        │        │。                    │        │      │                      │
├─┼───┼────┼────┼───────────┼────┼───┼───────────┤
│60│同上  │98年6月5│臺南縣永│由勞日明於98年6月5日晚│安非他命│4千元 │王智揚販賣第二級毒品，│
│  │      │日晚間9 │康市崑山│間8時37分許起，以其使 │1小包（ │      │處有期徒刑年拾月，販│
│  │      │時7分許 │科技大學│用之門號0000000000號行│重量不詳│      │賣毒品所得新臺幣肆仟元│
│  │      │        │附近    │動電話，與王智揚使用之│）      │      │沒收之，如全部或一部不│
│  │      │        │        │門號0000000000號行動電│        │      │能沒收時，以其財產抵償│
│  │      │        │        │話聯繫，表示欲購買安非│        │      │之；未扣案0000000000號│
│  │      │        │        │他命，嗣由王智揚於左述│        │      │行動電話手機壹支（含  │
│  │      │        │        │時間，在左述地點收受右│        │      │SIM卡壹枚）沒收，如全 │
│  │      │        │        │述款項，並將價值4千元 │        │      │部或一部不能沒收時，追│
│  │      │        │        │之安非他命交付予勞日明│        │      │徵其價額。            │
│  │      │        │        │。                    │        │      │                      │
├─┼───┼────┼────┼───────────┼────┼───┼───────────┤
│61│同上  │98年6月7│臺南市東│由勞日明於98年6月6日晚│安非他命│4千元 │王智揚販賣第二級毒品，│
│  │      │日凌晨1 │區○○路│間11時31分許起，以其使│1小包（ │      │處有期徒刑年拾月，販│
│  │      │時50分許│2段192號│用之門號0000000000號行│重量不詳│      │賣毒品所得新臺幣肆仟元│
│  │      │        │前      │動電話，與王智揚使用之│）      │      │沒收之，如全部或一部不│
│  │      │        │        │門號0000000000號行動電│        │      │能沒收時，以其財產抵償│
│  │      │        │        │話聯繫，表示欲購買安非│        │      │之；未扣案0000000000號│
│  │      │        │        │他命，嗣由王智揚於左述│        │      │行動電話手機壹支（含  │
│  │      │        │        │時間，在左述地點收受右│        │      │SIM卡壹枚）沒收，如全 │
│  │      │        │        │述款項，並將價值4千元 │        │      │部或一部不能沒收時，追│
│  │      │        │        │之安非他命交付予勞日明│        │      │徵其價額。            │
│  │      │        │        │。                    │        │      │                      │
├─┼───┼────┼────┼───────────┼────┼───┼───────────┤
│62│同上  │98年6月 │臺南縣歸│由勞日明於98年6月10日 │安非他命│4千元 │王智揚販賣第二級毒品，│
│  │      │10日下午│仁鄉「新│下午4時58分許起，以其 │1小包（ │      │處有期徒刑年拾月，販│
│  │      │5時10分 │豐高中」│使用之門號0000000000號│重量不詳│      │賣毒品所得新臺幣肆仟元│
│  │      │許      │附近    │行動電話，與王智揚使用│）      │      │沒收之，如全部或一部不│
│  │      │        │        │之門號0000000000號行動│        │      │能沒收時，以其財產抵償│
│  │      │        │        │電話聯繫，表示欲購買安│        │      │之；未扣案0000000000號│
│  │      │        │        │非他命，嗣由王智揚於左│        │      │行動電話手機壹支（含  │
│  │      │        │        │述時間，在左述地點收受│        │      │SIM卡壹枚）沒收，如全 │
│  │      │        │        │右述款項，並將價值4千 │        │      │部或一部不能沒收時，追│
│  │      │        │        │元之安非他命交付予勞日│        │      │徵其價額。            │
│  │      │        │        │明。                  │        │      │                      │
├─┼───┼────┼────┼───────────┼────┼───┼───────────┤
│63│同上  │98年6月 │臺南市東│由勞日明於98年6月11日 │安非他命│4千元 │王智揚販賣第二級毒品，│
│  │      │11日晚間│區○○路│晚間11時30分許起，以其│1小包（ │      │處有期徒刑年拾月，販│
│  │      │11時59分│2段192號│使用之門號0000000000號│重量不詳│      │賣毒品所得新臺幣肆仟元│
│  │      │許      │前      │行動電話，與王智揚使用│）      │      │沒收之，如全部或一部不│
│  │      │        │        │之門號0000000000號行動│        │      │能沒收時，以其財產抵償│
│  │      │        │        │電話聯繫，表示欲購買安│        │      │之；未扣案0000000000號│
│  │      │        │        │非他命，嗣由王智揚於左│        │      │行動電話手機壹支（含  │
│  │      │        │        │述時間，在左述地點收受│        │      │SIM卡壹枚）沒收，如全 │
│  │      │        │        │右述款項，並將價值4千 │        │      │部或一部不能沒收時，追│
│  │      │        │        │元之安非他命交付予勞日│        │      │徵其價額。            │
│  │      │        │        │明。                  │        │      │                      │
├─┼───┼────┼────┼───────────┼────┼───┼───────────┤
│64│同上  │98年6月 │臺南市東│由勞日明於98年6月17日 │安非他命│4千元 │王智揚販賣第二級毒品，│
│  │      │17日晚間│區○○路│晚間11時3分許起，以其 │1小包（ │      │處有期徒刑年拾月，販│
│  │      │11時33分│2段192號│使用之門號0000000000號│重量不詳│      │賣毒品所得新臺幣肆仟元│
│  │      │許      │前      │行動電話，與王智揚使用│）      │      │沒收之，如全部或一部不│
│  │      │        │        │之門號0000000000號行動│        │      │能沒收時，以其財產抵償│
│  │      │        │        │電話聯繫，表示欲購買安│        │      │之；未扣案0000000000號│
│  │      │        │        │非他命，嗣由王智揚於左│        │      │行動電話手機壹支（含  │
│  │      │        │        │述時間，在左述地點收受│        │      │SIM卡壹枚）沒收，如全 │
│  │      │        │        │右述款項，並將價值4千 │        │      │部或一部不能沒收時，追│
│  │      │        │        │元之安非他命交付予勞日│        │      │徵其價額。            │
│  │      │        │        │明。                  │        │      │                      │
├─┼───┼────┼────┼───────────┼────┼───┼───────────┤
│65│同上  │98年6月 │臺南市東│由勞日明於98年6月19日 │安非他命│4千元 │王智揚販賣第二級毒品，│
│  │      │19日晚間│區○○路│晚間8時35分許起，以其 │1小包（ │      │處有期徒刑年拾月，販│
│  │      │9時6分許│2段192號│使用之門號0000000000號│重量不詳│      │賣毒品所得新臺幣肆仟元│
│  │      │        │前      │行動電話，與王智揚使用│）      │      │沒收之，如全部或一部不│
│  │      │        │        │之門號0000000000號行動│        │      │能沒收時，以其財產抵償│
│  │      │        │        │電話聯繫，表示欲購買安│        │      │之；未扣案0000000000號│
│  │      │        │        │非他命，嗣由王智揚於左│        │      │行動電話手機壹支（含  │
│  │      │        │        │述時間，在左述地點收受│        │      │SIM卡壹枚）沒收，如全 │
│  │      │        │        │右述款項，並將價值4千 │        │      │部或一部不能沒收時，追│
│  │      │        │        │元之安非他命交付予勞日│        │      │徵其價額。            │
│  │      │        │        │明。                  │        │      │                      │
├─┼───┼────┼────┼───────────┼────┼───┼───────────┤
│66│同上  │98年6月 │臺南縣歸│由勞日明於98年6月20日 │安非他命│4千元 │王智揚販賣第二級毒品，│
│  │      │20日晚間│仁鄉「新│晚間9時48分許起，以其 │1小包（ │      │處有期徒刑年拾月，販│
│  │      │10時18分│豐高中」│使用之門號0000000000號│重量不詳│      │賣毒品所得新臺幣肆仟元│
│  │      │許      │附近    │行動電話，與王智揚使用│）      │      │沒收之，如全部或一部不│
│  │      │        │        │之門號0000000000號行動│        │      │能沒收時，以其財產抵償│
│  │      │        │        │電話聯繫，表示欲購買安│        │      │之；未扣案0000000000號│
│  │      │        │        │非他命，嗣由王智揚於左│        │      │行動電話手機壹支（含  │
│  │      │        │        │述時間，在左述地點收受│        │      │SIM卡壹枚）沒收，如全 │
│  │      │        │        │右述款項，並將價值4千 │        │      │部或一部不能沒收時，追│
│  │      │        │        │元之安非他命交付予勞日│        │      │徵其價額。            │
│  │      │        │        │明。                  │        │      │                      │
├─┼───┼────┼────┼───────────┼────┼───┼───────────┤
│67│同上  │98年7月6│臺南縣歸│由勞日明於98年7月6日下│安非他命│4千元 │王智揚販賣第二級毒品，│
│  │      │日下午4 │仁鄉「新│午3時48分許起，以其使 │1小包（ │（尚未│處有期徒刑年拾月，扣│
│  │      │時19分許│豐高中」│用之門號0000000000號行│重量不詳│收取，│案0000000000號行動電話│
│  │      │        │附近    │動電話，與王智揚使用之│）      │此部分│手機壹支（含SIM卡壹枚 │
│  │      │        │        │門號0000000000號行動電│        │業經檢│）沒收。              │
│  │      │        │        │話聯繫，表示欲購買安非│        │察官當│                      │
│  │      │        │        │他命，嗣由王智揚於左述│        │庭更正│                      │
│  │      │        │        │時間將價值4千元之安非 │        │）    │                      │
│  │      │        │        │他命交付予勞日明，價金│        │      │                      │
│  │      │        │        │4千元則因勞日明欲先賒 │        │      │                      │
│  │      │        │        │欠後再行給付而暫未收取│        │      │                      │
│  │      │        │        │。                    │        │      │                      │
└─┴───┴────┴────┴───────────┴────┴───┴───────────┘
附表二：
┌─┬───┬────┬────┬───────────┬────┬───┬───────────┐
│編│對象  │時間    │地點    │方式                  │標的、數│所得金│        宣告刑        │
│號│      │        │        │（金額單位均為新臺幣）│量      │額（新│                      │
│  │      │        │        │                      │        │臺幣）│                      │
├─┼───┼────┼────┼───────────┼────┼───┼───────────┤
│1 │薛詠志│98年4月2│臺南縣永│由薛詠志於98年4月2日中│安非他命│5百元 │王智揚共同販賣第二級毒│
│  │      │日中午12│康市中華│午12時53分許起，以其使│1小包（ │      │品，處有期徒刑年拾月│
│  │      │時54分許│路「家樂│用之門號0000000000號行│重量不詳│      │，共同販賣毒品所得新臺│
│  │      │後約30分│福」賣場│動電話，與王智揚使用之│）      │      │幣伍佰元與蘇涵鈺連帶沒│
│  │      │鐘內之某│附近    │門號0000000000號行動電│        │      │收之，如全部或一部不能│
│  │      │時      │        │話聯繫，表示欲購買安非│        │      │沒收時，以其與蘇涵鈺之│
│  │      │        │        │他命，嗣後王智揚駕車搭│        │      │財產連帶抵償之；未扣案│
│  │      │        │        │載蘇涵鈺於左述時間、地│        │      │0000000000號行動電話手│
│  │      │        │        │點，俟薛詠志將右述款項│        │      │機壹支（含SIM卡壹枚） │
│  │      │        │        │交付予王智揚後，由蘇涵│        │      │沒收，如全部或一部不能│
│  │      │        │        │鈺將價值5百元之安非他 │        │      │沒收時，追徵其價額。  │
│  │      │        │        │命交付予薛詠志。      │        │      │蘇涵鈺共同販賣第二級毒│
│  │      │        │        │                      │        │      │品，處有期徒刑柒年，共│
│  │      │        │        │                      │        │      │同販賣毒品所得新臺幣伍│
│  │      │        │        │                      │        │      │佰元與王智揚連帶沒收之│
│  │      │        │        │                      │        │      │，如全部或一部不能沒收│
│  │      │        │        │                      │        │      │時，以其與王智揚之財產│
│  │      │        │        │                      │        │      │連帶抵償之；未扣案0981│
│  │      │        │        │                      │        │      │291158號行動電話手機壹│
│  │      │        │        │                      │        │      │支（含SIM卡壹枚）沒收 │
│  │      │        │        │                      │        │      │，如全部或一部不能沒收│
│  │      │        │        │                      │        │      │時，追徵其價額。      │
├─┼───┼────┼────┼───────────┼────┼───┼───────────┤
│2 │籃世榮│98年6月4│臺南市中│由籃世榮於98年6月4日下│安非他命│1千元 │王智揚共同販賣第二級毒│
│  │      │日下午3 │華東路2 │午3時30分許起，以其使 │1小包（ │      │品，處有期徒刑年拾月│
│  │      │時31分許│段「關帝│用之門號0000000000號行│重量不詳│      │，共同販賣毒品所得新臺│
│  │      │後約10分│廳」附近│動電話，與王智揚使用之│）      │      │幣壹仟元與蘇涵鈺連帶沒│
│  │      │鐘內之某│        │門號0000000000號行動電│        │      │收之，如全部或一部不能│
│  │      │時      │        │話聯繫，表示欲購買安非│        │      │沒收時，以其與蘇涵鈺之│
│  │      │        │        │他命，嗣後王智揚駕車搭│        │      │財產連帶抵償之；未扣案│
│  │      │        │        │載蘇涵鈺於左述時間、地│        │      │0000000000號行動電話手│
│  │      │        │        │點，由蘇涵鈺向籃世榮收│        │      │機壹支（含SIM卡壹枚） │
│  │      │        │        │受右述之款項，並將價值│        │      │沒收，如全部或一部不能│
│  │      │        │        │1千元之安非他命交付予 │        │      │沒收時，追徵其價額。  │
│  │      │        │        │籃世榮。              │        │      │蘇鈺共同販賣第二級毒品│
│  │      │        │        │                      │        │      │，處有期徒刑柒年，共同│
│  │      │        │        │                      │        │      │販賣毒品所得新臺幣壹仟│
│  │      │        │        │                      │        │      │元與王智揚連帶沒收之，│
│  │      │        │        │                      │        │      │如全部或一部不能沒收時│
│  │      │        │        │                      │        │      │，以其與王智揚之財產連│
│  │      │        │        │                      │        │      │帶抵償之；未扣案093843│
│  │      │        │        │                      │        │      │4315號行動電話手機壹支│
│  │      │        │        │                      │        │      │（含SIM卡壹枚）沒收， │
│  │      │        │        │                      │        │      │如全部或一部不能沒收時│
│  │      │        │        │                      │        │      │，追徵其價額。        │
│  │      │        │        │                      │        │      │                      │
├─┼───┼────┼────┼───────────┼────┼───┼───────────┤
│3 │同上  │98年6月 │臺南市東│由籃世榮以其使用之門號│安非他命│1千元 │王智揚共同販賣第二級毒│
│  │      │30日晚間│區○○路│0000000000號行動電話，│1小包（ │      │品，處有期徒刑年拾月│
│  │      │9時18分 │1段183號│與王智揚使用之門號0989│重量不詳│      │，共同販賣毒品所得新臺│
│  │      │許後約10│前      │439349號行動電話聯繫，│）      │      │幣壹仟元與蘇涵鈺連帶沒│
│  │      │分鐘內之│        │表示欲購買安非他命，嗣│        │      │收之，如全部或一部不能│
│  │      │某時    │        │後王智揚駕車搭載蘇涵鈺│        │      │沒收時，以其與蘇涵鈺之│
│  │      │        │        │於左述時間、地點，由蘇│        │      │財產連帶抵償之；扣案黑│
│  │      │        │        │涵鈺向籃世榮收受右述款│        │      │色NOKIA廠牌行動電話手 │
│  │      │        │        │項，並將價值1千元之安 │        │      │機壹支（含門號00000000│
│  │      │        │        │非他命交付予籃世榮。  │        │      │49號行動電話SIM卡壹枚 │
│  │      │        │        │                      │        │      │）沒收。              │
│  │      │        │        │                      │        │      │蘇涵鈺共同販賣第二級毒│
│  │      │        │        │                      │        │      │品，處有期徒刑柒年，共│
│  │      │        │        │                      │        │      │同販賣毒品所得新臺幣壹│
│  │      │        │        │                      │        │      │仟元與王智揚連帶沒收之│
│  │      │        │        │                      │        │      │，如全部或一部不能沒收│
│  │      │        │        │                      │        │      │時，以其與王智揚之財產│
│  │      │        │        │                      │        │      │連帶抵償之；扣案黑色NO│
│  │      │        │        │                      │        │      │KIA廠牌行動電話手機壹 │
│  │      │        │        │                      │        │      │支（含門號0000000000號│
│  │      │        │        │                      │        │      │行動電話SIM卡壹枚）沒 │
│  │      │        │        │                      │        │      │收。                  │
├─┼───┼────┼────┼───────────┼────┼───┼───────────┤
│4 │同上  │98年7月3│同上    │由籃世榮以其使用之門號│安非他命│1千元 │王智揚共同販賣第二級毒│
│  │      │日下午4 │        │0000000000號行動電話，│1小包（ │      │品，處有期徒刑年拾月│
│  │      │時52分許│        │與王智揚使用之門號0989│重量不詳│      │，共同販賣毒品所得新臺│
│  │      │後約10分│        │439349號行動電話聯繫，│）      │      │幣壹仟元與蘇涵鈺連帶沒│
│  │      │鐘內之某│        │表示欲購買安非他命，嗣│        │      │收之，如全部或一部不能│
│  │      │時      │        │後王智揚駕車搭載蘇涵鈺│        │      │沒收時，以其與蘇涵鈺之│
│  │      │        │        │於左述時間、地點，由蘇│        │      │財產連帶抵償之；扣案黑│
│  │      │        │        │涵鈺向籃世榮收受右述款│        │      │色NOKIA廠牌行動電話手 │
│  │      │        │        │項，並將價值1千元之安 │        │      │機壹支（含門號00000000│
│  │      │        │        │非他命交付予籃世榮。  │        │      │49號行動電話SIM卡壹枚 │
│  │      │        │        │                      │        │      │）沒收。              │
│  │      │        │        │                      │        │      │蘇涵鈺共同販賣第二級毒│
│  │      │        │        │                      │        │      │品，處有期徒刑柒年，共│
│  │      │        │        │                      │        │      │同販賣毒品所得新臺幣壹│
│  │      │        │        │                      │        │      │仟元與王智揚連帶沒收之│
│  │      │        │        │                      │        │      │，如全部或一部不能沒收│
│  │      │        │        │                      │        │      │時，以其與王智揚之財產│
│  │      │        │        │                      │        │      │連帶抵償之；扣案黑色NO│
│  │      │        │        │                      │        │      │KIA廠牌行動電話手機壹 │
│  │      │        │        │                      │        │      │支（含門號0000000000號│
│  │      │        │        │                      │        │      │行動電話SIM卡壹枚）沒 │
│  │      │        │        │                      │        │      │收。                  │
└─┴───┴────┴────┴───────────┴────┴───┴───────────┘

司法院資訊處製作；財團法人民間司法改革基金會備份。
